【裁判字號】    97,重上更(四),194
【裁判日期】    981111
【裁判案由】    毒品危害防制條例
【裁判全文】
臺灣高等法院刑事判決           97年度重上更(四)字第194號
上  訴  人
即  被  告  甲○○
                    （現另案於臺灣臺北監獄執行中）
指定辯護人  吳義雄律師（法律扶助）
上  訴  人
即  被  告  乙○○
                    （現於臺灣臺北看守所羈押中）
指定辯護人  黃仕翰律師（法律扶助）
上列上訴人即被告等因違反毒品危害防制條例等案件，不服臺灣
基隆地方法院九十二年度重訴字第二號，中華民國九十二年八月
十五日第一審判決（起訴案號：臺灣基隆地方法院檢察署九十一
年度偵字第三一二七、三八一二、四一九一、四二五八、四四四
四號）及移送併辦（九十一年度偵緝字第九三號），提起上訴，
經判決後，由最高法院第四次發回更審，本院判決如下：
    主  文
原判決關於甲○○販賣第一級毒品及所定執行刑部分，暨乙○○
部分均撤銷。
甲○○共同連續販賣第一級毒品，累犯，處有期徒刑拾參年，併
科罰金新臺幣陸佰萬元，罰金如易服勞役，以罰金總額與陸個月
之日數比例折算之；扣案如附表一所示之毒品海洛因、電子秤、
研磨機，均沒收銷燬之；扣案如附表二所示放置毒品海洛因之外
包裝，均沒收。
乙○○販賣第一級毒品，處無期徒刑，褫奪公權終身；未扣案之
販賣毒品所得新臺幣柒佰玖拾陸萬元沒收，如全部或一部不能沒
收時，以其財產抵償之。
    事  實
一、甲○○曾於民國八十九年間，因過失致人於死案件，經臺灣
    基隆地方法院判處有期徒刑五月確定，於八十九年六月二十
    六日易科罰金執行完畢；又因重利案件，經本院以九十年度
    上更(一)字第八六六號判處有期徒刑四月，於九十一年三月十
    九日易科罰金執行完畢（上開前科構成本案之累犯要件）；
    復於八十九年間，因販賣第一級毒品等案件，經本院判處無
    期徒刑（九十二年度上更(二)字第八四八號），業由最高法院
    駁回確定在案（此項前科不構成本案之累犯要件）。
二、甲○○與戊○○（業經本院上訴審判處有期徒刑十年確定）
    均明知海洛因係經行政院衛生署公告查禁之第一級毒品，不
    得非法持有、販賣，竟共同意圖營利，並基於販賣第一級毒
    品海洛因之概括犯意聯絡，連續販入第一級毒品海洛因磚以
    伺機出售牟利如下：
  (一)向吳鴻隆販入海洛因部分：
    1.九十一年九月間某日（起訴書誤載為八月下旬某日），戊○○獲知友人吳鴻隆有第一級毒品海洛因待售（該批海洛
      因係吳鴻隆友人林井於八十七年間某日，在臺北縣瑞芳鎮
      ○○○路瑞濱段海邊消波塊縫隙中所拾獲，吳鴻隆、林井
      之犯行均經另案判處罪刑在案），便將該情告知友人丙○○（由原審法院另案審理），丙○○再將該情轉告甲○○
      。甲○○、丙○○、戊○○三人即共同意圖營利，由甲○○指示丙○○於九十一年九月十一日中午（起訴書載為九
      月初某日）駕駛車牌號碼三Ｎ─六六一一號自用小客車搭
      載戊○○，至吳鴻隆位於臺北縣瑞芳鎮○○路一五一號住
      處，因一般車輛無法直接駛達該址，故丙○○將車停在該
      址山坡下方約一百公尺遠處之土地公廟旁並在車上等候，
      戊○○則獨自步行至吳鴻隆住處表明其友人欲購買海洛因
      。吳鴻隆遂打電話給林井，經林井同意以新臺幣（下同）
      二百五十萬元之價格出售四塊海洛因磚，吳鴻隆即與戊○○約定翌（十二）日上午七時三十分在上址交易。
    2.九十一年九月十二日上午約七時許，丙○○攜帶甲○○所
      交付之二百萬元新臺幣現鈔及折合新臺幣計五十萬元之美
      金現鈔駕車搭載戊○○至吳鴻隆住處，丙○○將該筆現金
      交由戊○○獨自下車轉交吳鴻隆，丙○○則駕車至吳鴻隆
      住處附近之鐵路涵洞旁等候。待林井於同日上午將海洛因
      磚四塊放在吳鴻隆所有之車牌號碼ＥＸ─三三四二號自用
      小客車駕駛座椅下方後，再由吳鴻隆駕駛該輛自用小客車
      搭載戊○○至丙○○所等候之鐵路涵洞旁，將該四塊海洛
      因磚交付戊○○，戊○○再轉交丙○○，並共同駕車至臺
      北縣汐止市綽號「阿同」之友人住處，將該四塊海洛因磚
      交予甲○○。旋因甲○○於拆封檢視之際發現該四塊海洛
      因磚已受潮，再由戊○○於同日上午九時許打電話給吳鴻
      隆表示要退貨，經戊○○與吳鴻隆於電話中協商結果，吳
      鴻隆同意退還五十萬元抵償，並約定於當日中午在基隆市
      ○○路第一個紅綠燈口之統一超商前退款；屆時經吳鴻隆
      、戊○○、丙○○三人駕車會合後，吳鴻隆交付折合新臺
      幣計五十萬元之美金現鈔給戊○○，戊○○再轉交給丙○○，三人即各自駕車離去。
    3.迄九十一年十月三日凌晨一時七分許，警方持檢察官所核
      發之拘票在桃園市○○街十一號一樓大廳拘提甲○○到案
      ，經甲○○帶同警方前往其位於桃園市○○街十一號五樓
      之六及桃園縣蘆竹鄉○○路三一一號十三樓之三號居處搜
      索，分別扣得如附表一編號四所示之海洛因（含附表二編
      號三所示外包裝，編號四所示海洛因粉末即由上開四塊海
      洛因磚研磨成粉末狀），及編號五所示之電子秤、編號六
      所示之研磨機；並供出經由戊○○向臺北縣瑞芳鎮侯硐地
      區某男子購買（甲○○當時不知吳鴻隆之真實姓名），再
      經警方於九十一年十月三日晚間十一時五十分至臺北縣汐
      止市○○路○段六一一號前拘提戊○○到案，再經戊○○
      供出來源而破獲吳鴻隆。
  (二)向乙○○販入海洛因部分：
    1.九十一年九月二十五日下午二時五十七分及三時零六分許
      ，甲○○以持用之0000000000號行動電話與戊○○持用之0000000000號行動電話相互聯繫，
      委由戊○○介紹海洛因毒品來源之賣主，戊○○乃聯繫明
      知海洛因屬毒品危害防制條例第二條第二項第一款所規定
      之第一級毒品，不得持有、販賣而具有販賣海洛因以營利
      之乙○○（綽號「阿輝」），經乙○○應允與甲○○會面
      ，戊○○即開車至台北市某處搭載乙○○，而於同（二十
      五）日晚間八時許，帶同乙○○至桃園縣蘆竹鄉○○路三
      一一號十三樓之三甲○○居處介紹二人認識，乙○○向甲○○表示其有海洛因磚欲出售，甲○○當場詢問十塊海洛
      因磚之售價，乙○○開價八百三十萬元，甲○○乃表示需
      要時間考慮。九十一年九月三十日晚間十時許（起訴書誤
      載為九月二十九日晚間），戊○○再與乙○○及其並無販
      賣毒品犯意聯絡之友人丁○○（綽號「阿儒」）同赴甲○○上開居處，甲○○即與乙○○磋商議定以八百萬元代價
      買、賣海洛因磚十塊，甲○○並當場交付二百二十五萬六
      千五百元新臺幣現鈔及美金現鈔十萬五千元予戊○○轉交
      乙○○，雙方依一美元折合新臺幣三四．七元之匯率，折
      算該筆美金為新臺幣三百六十四萬三千五百元，合計乙○○已取得新臺幣五百九十萬元之價款，甲○○同時允諾於
      取得十塊海洛因磚前，會將尾款付清，雙方並約定於九十
      一年十月一日上午在同一地點付款，由於乙○○不願提供
      其金融機構帳戶帳號，甲○○乃囑其不知情之女友庚○○
      至附近自動提款機，自庚○○設於上海商業儲蓄銀行基隆
      分行帳號00000000000000號帳戶轉帳十萬
      元至戊○○之華南商業銀行七堵分行帳號0000000
      00000號帳戶，甲○○復指示戊○○轉交乙○○以給
      付購買十塊海洛因磚之部分尾款，至此尾款僅剩二百萬元
      未給付。
    2.九十一年十月一日上午十時許，戊○○再與乙○○至甲○○上開居處樓下，戊○○獨自至甲○○居處內，由甲○○
      交付現金九十萬元予戊○○轉交樓下等候之乙○○，至此
      僅剩一百十萬元未付。乙○○隨即搭乘隨後而來之丁○○
      所駕駛車輛，驅車南下前往臺中市拿取海洛因。甲○○乃
      指示戊○○駕車至臺中市取貨，戊○○並依乙○○之電話
      指引，駕車至臺中市○○○路與朝富路口附近之客運車朝
      馬轉運站對面路旁與乙○○會合，並於同日下午二、三時
      許由乙○○將裝有第一級毒品海洛因磚十塊之背包式旅行
      袋一只交與戊○○，乙○○另囑咐戊○○先將其中八塊海
      洛因磚轉交給甲○○，待甲○○付清全數尾款後，再將另
      二塊海洛因磚交給甲○○。戊○○取得該十塊海洛因磚後
      ，立即駕車北上，於同日下午五、六時許返甲○○上開居
      處，並依乙○○之囑咐先將其中八塊海洛因磚交付甲○○
      ，並將乙○○之囑咐轉知甲○○，甲○○當場將其所有之
      第一商業銀行金融卡一張及華南商業銀行金融卡一張交予
      戊○○，命戊○○自行前往轉帳以給付乙○○尾款，戊○○始將另二塊海洛因磚交付甲○○。戊○○旋於同日下午
      六時許自甲○○設於第一商業銀行草店尾分行帳號000
      00000000號之帳戶內轉帳八十萬元入其上開帳戶
      內，另自甲○○設於華南商業銀行基隆分行帳號0000
      00000000號之帳戶內提領現金六萬元後，始將二
      張金融卡交還甲○○，戊○○並於同日晚上八時許與乙○○在桃園見面，當場出示前開自動提款機之轉帳交易明細
      表以取信乙○○，並由戊○○打電話約甲○○會面交付尾
      款二十四萬元，甲○○則以要補眠為由，要戊○○稍後再
      聯絡，嗣未接聽戊○○電話而失約。
    3.九十一年十月二日上午，戊○○前往華南商業銀行基隆分
      行自其上開帳戶內提領八十萬元現金，連同其前一日自甲○○帳戶所提領之六萬元現金，合計八十六萬元現金，一
      併於當日上午在華南商業銀行基隆分行靠近電信局附近路
      旁交予乙○○，至此尾款僅剩二十四萬元未付，乙○○並
      囑咐戊○○一旦取得甲○○所給付之尾款，要立即轉交。
      同（二）日晚間八時許，乙○○見甲○○遲未給付剩餘二
      十四萬元尾款，即要求戊○○安排與甲○○會面，經戊○○居間聯絡，甲○○、戊○○、乙○○及丁○○於同日晚
      間十時許，在桃園市○○路○段之可利亞餐廳內見面，甲○○當場給付二十萬元現金予戊○○轉交乙○○，至此尾
      款僅剩四萬元未付，同時交付庚○○上開帳戶金融卡一張
      給戊○○，囑其轉帳四萬元再轉交給乙○○付清尾款，戊○○旋依指示到附近自動櫃員機轉帳四萬元至其上開帳戶
      ，再伺機轉交給乙○○。
    4.嗣戊○○於九十一年十月三日晚間八時許撥打乙○○所使
      用之0000000000號行動電話欲通知乙○○領取
      該四萬元尾款，因乙○○未接聽，戊○○乃於行動電話語
      音信箱內留言：「董仔，你若聽到留言，請打電話給我，
      我要將錢拿給你」等語，惟因甲○○於九十一年十月三日
      凌晨一時七分許在桃園市○○街十一號一樓大廳為警拘提
      到案後，帶同警方前往其位於桃園市○○街十一號五樓之
      六及桃園縣蘆竹鄉○○路三一一號十三樓之三號居處搜索
      ，分別扣得如附表一編號一所示之海洛因磚一塊（含附表
      二編號一所示外包裝，該海洛因磚一塊即甲○○向乙○○
      購得之海洛因），及編號三所示海洛因磚九塊（含附表二
      編號二所示之外包裝，該海洛因磚九塊即甲○○向乙○○
      購得之海洛因），甲○○並供出其與戊○○一同向綽號「
      阿輝」者（甲○○當時不知乙○○之真實姓名）購買十塊
      海洛因磚之事實，再經警方於九十一年十月三日晚間十一
      時五十分許至臺北縣汐止市○○路○段六一一號前拘提戊○○到案，戊○○因而未能將尾款四萬元交付乙○○，警
      方再經戊○○供述來源，報請檢察官簽發拘票，於九十一
      年十月四日凌晨三時許，在乙○○位於基隆市○○路七十
      七巷五十二號之一、五樓住處，逕行拘提乙○○到案，始
      查悉上情。
四、案經內政部刑事警察局及基隆市警察局報請臺灣基隆地方法
    院檢察署檢察官提起公訴。
    理  由
壹、被告甲○○部分：
一、按刑事訴訟法有關傳聞法則及例外規定（第一百五十九條至
    一百五十九條之五），如條文已明定得為證據者（如第一百
    五十九條之一第一項），或依規定原則上有證據能力（如第
    一百五十九條之一第二項），但當事人未抗辯其有例外否定
    證據能力情形者，即無庸就其如何具有證據能力而為說明。
    又本院認定本件事實所引用之上訴人即被告（下稱被告）甲○○以外之人於審判外陳述，包括人證及文書證據等，並無
    證據證明係公務員違背法定程序所取得，且檢察官、被告甲○○及其辯護人於本院準備程序及審判期日中對本院所引用
    之相關卷證，均同意有證據能力，迄至言詞辯論終結前未再
    聲明異議。又該等證據，亦無刑事訴訟法第一百五十九條之
    四之顯有不可信之情況與不得作為證據之情形。本院審酌上
    開證據資料製作時之情況，尚無違法不當及證明力明顯過低
    之瑕疵，亦認為以之作為證據應屬適當，是依刑事訴訟法第
    一百五十九條至第一百五十九條之五規定，所引用之前開人
    證及文書證據，均有證據能力。
二、上揭意圖營利而先後向吳鴻隆、乙○○販入海洛因磚之犯罪
    事實，訊據被告甲○○坦承不諱（見本院卷第一一０頁反面
    、第一一一頁、第三三八頁至第三四０頁）。復查：
  (一)被告甲○○意圖營利販賣而向吳鴻隆販入海洛因部分：
    1.被告甲○○於九十一年十月三日凌晨一時七分許，在桃園
      市○○街十一號一樓大廳為警拘提到案，隨即帶同警方前
      往其位於桃園市○○街十一號五樓之六居處搜索，在被告
      甲○○身上及該處所分別扣得如附表一編號一、二所示之
      物，又於同日上午六時十分帶同警方至桃園縣蘆竹鄉○○
      路三一一號十三樓之三號居處搜索，扣得如附表一編號三
      至六所示之物，有搜索扣押筆錄、扣押物品目錄表在卷可
      查（見偵字第四二五八號卷第七十七頁、第八十頁）。
    2.被告甲○○之上揭自白，核與證人即共犯丙○○於九十一
      年十月八日下午三時五十分之警詢中供述：其曾於九十一
      年約九月底的時候，詳細日期已不太記得，甲○○要其到
      臺北縣瑞芳鎮侯硐向一位不詳姓名綽號之男子購買毒品，
      其知道地點及如何前去。當天是戊○○聯絡的，戊○○有
      與其前去，其開三Ｎ─六六一一號自用小客車載戊○○去
      。是甲○○叫其與戊○○先過去了解對方開出的價格跟確
      定有沒有毒品可賣。原本甲○○是要以五百萬元買八塊海
      洛因磚，當天沒有買到，是過了一、二天後，甲○○拿了
      二百五十萬元給戊○○要他過去買四塊海洛因磚，戊○○
      買回來交給甲○○，甲○○發現該四塊海洛因磚受潮，向
      戊○○說要退貨，但後來對方退五十萬元，甲○○才沒有
      退貨等語（見他字第二六三號卷第九二頁至第九三頁）。
      以及證人即共犯戊○○於九十一年十月八日晚間八時十分
      之警詢中供述：其與吳鴻隆約在十年前就認識了，先前只
      是聽說吳鴻隆有在賣海洛因，後來跟丙○○到侯硐去找，
      果真找到。他說要問朋友看看有沒有海洛因可賣，原本吳
      鴻隆開價四塊海洛因磚二百五十萬元，其依約將錢交給吳
      鴻隆，他拿給其四塊海洛因磚，但甲○○發現該四塊海洛
      因磚均受潮，表示要退貨，經其與吳鴻隆聯絡後，他答應
      減價五十萬元。甲○○答應後，其就將該五十萬元拿回去
      給甲○○，原本甲○○要以五百萬元買八塊海洛因磚，但
      吳鴻隆說他朋友只給他四塊而已，所以只成交四塊。當天
      其等是在吳鴻隆家下方的廟會合，搭吳鴻隆的車往下開約
      五十公尺左右在鐵路旁的空地交易的，吳鴻隆從車上拿出
      來，該四塊海洛因磚用普通紅色塑膠袋裝著，時間是在其
      等去找吳鴻隆談毒品買賣的第二天。吳鴻隆所駕駛的汽車
      就是警方在他家發現的那部ＥＸ─三三四二號車等語（見
      他字第二六三號卷第一○七至一一○頁），共犯戊○○復
      於九十二年一月十日檢察官偵查中及原審一再自白：其確
      曾於九十一年九月十一日與丙○○一同前往吳鴻隆住處，
      由其代表被告甲○○與吳鴻隆議定以二百五十萬元購買海
      洛因磚四塊，翌日上午再與丙○○一同攜帶二百五十萬元
      現金前往吳鴻隆住處購得四塊海洛因磚，當日將四塊海洛
      因磚轉交給被告甲○○後，因甲○○發現海洛因磚受潮，
      再經其與吳鴻隆聯絡，吳鴻隆同意退款五十萬元，復由其
      與丙○○一同前往領取退款完成交易等情不諱（見四四四
      四號偵查卷第九四頁至第九五頁、原審卷一第五二頁至第
      五五頁、原審卷二第九三頁至第一○○頁、原審卷四第九
      四頁至第九五頁、第二一四頁至第二一五頁）。且證人吳
      鴻隆於原審九十二年四月八日調查程序中亦具結證述：戊○○稱要幫朋友向伊買海洛因磚，伊以二百五十萬元代價
      販賣四塊海洛因磚與戊○○，後因戊○○表示海洛因受潮
      ，復退還五十萬元價金與戊○○等情（見原審卷二第二四
      六頁、第二五五頁），各均相符；並有經被告甲○○供陳
      已研磨成粉末如附表一編號四所示之白色粉末十三包，及
      如附表一編號二、五所示電子秤計二台、編號六所示之研
      磨機四台扣案可證。
    3.上開扣案如附表一編號四所示之十三白色粉末經送鑑定結
      果，認均含有第一級毒品海洛因成分，合計淨重三六七．
      九二公克，純度僅三五‧六三％，包裝重十九點四六公克
      ，有法務部調查局調科壹字第三二○○○一四五五號鑑定
      通知書附卷可稽（見三一二七號偵查卷一七一頁）。另扣
      案如附表一編號二、五所示電子秤計二台、編號六所示之
      研磨機四台，經原審送請法務部調查局鑑驗結果，認均有
      第一級毒品海洛因成分殘留，有該局調科壹字第○九二六
      二六○六四一○號檢驗通知書在卷可參（見原審卷四第二
      十一頁）。
    4.足認被告甲○○前揭具任意性之自白核與事實相符，而屬
      可信，可資為斷罪科刑之基礎。其有意圖營利販賣而向吳
      鴻隆販入第一級毒品海洛因之犯行，已可認定。
  (三)被告甲○○意圖營利販賣而向乙○○販入海洛因部分：
    1.被告甲○○之此部分自白，核與證人即共犯戊○○於警詢
      、偵查及本院上訴審（見三八一二號偵查卷第十三頁反面
      至十五頁、第十七頁反面至第十九頁、原審卷一第五十五
      頁至第五十七頁、本院上訴審卷二第十三頁至第十六頁）
      之供述相符。
    2.本案經基隆市警察局向臺灣基隆地方法院檢察署檢察官聲
      請通訊監察書，自九十一年九月十九日上午十時起至九十
      一年十月十八日上午十時止，監聽被告甲○○持用之00
      00000000號行動電話通訊，另自九十一年十月一
      日上午十時起至九十一年十月三十日上午十時止，監聽被
      告甲○○持用之0000000000號行動電話通訊，
      有臺灣基隆地方法院檢察署九十一年基檢清勤聲監字第０
      ００一０三號、九十一年基檢清監字第００００四五號通
      訊監察書存卷可考（見本院卷二第二十九之二頁、第二十
      九之三頁、三八一二號偵查卷第一七０頁），監聽結果被
      告甲○○於上開期間分別持有該二支行動電話與共犯戊○○持用之0000000000號行動電話通訊頻繁，並
      有經被告甲○○是認真正之如附表三編號對話，內容是被
      告甲○○委由戊○○居間介紹海洛因賣主，及討論相約會
      面、付款方式等節，業據本院受命法官勘驗通訊監察錄音
      光碟，譯成文字無訛，製有勘驗筆錄在卷可稽（見本院卷
      二第三十七頁至第四十頁），足佐被告甲○○及共犯戊○○所為供述，並非子虛。
    3.被告甲○○於九十一年十月三日凌晨一時七分在桃園市○○街十一號一樓大廳為警拘提到案時，警方當場在被告甲○○之身上查獲疑似海洛因磚一塊（如附表一編號一所示
      ，並含如附表二編號一所示外包裝袋），再經被告甲○○
      帶同警方至其桃園縣蘆竹鄉○○路三一一號十三樓之三居
      住處搜索，當場查獲疑似海洛因磚九塊（如附表一編號三
      所示，並含如附表二編號二所示外包裝袋）。扣案之十塊
      疑似海洛因磚經送鑑定結果，認均含有第一級毒品海洛因
      成分，其中附表一編號一所示之一塊海洛因磚淨重三四二
      ．三五公克，純度三七．三四％，包裝重十二點零四公克
          ，附表一編號三所示之九塊海洛因磚合計淨重三二四
      五．五三公克，純度八三．○二％，包裝重四十八點一九
      公克，有法務部調查局九十一年十一月一日調科壹字第三
      二○○○一四五三號（見三一二七號偵查卷第一七二頁）
      及九十一年十一月六日調科壹字第三二○○○一四五四號
      鑑定通知書在卷可稽（見三一二七號偵查卷第一七九頁）
      。
    4.並有警方在共犯戊○○所使用之自用小客車上所查獲扣案
      之轉帳交易明細表七張，及被告甲○○所有之第一商業銀
      行草店尾分行帳號00000000000號、華南商業
      銀行基隆分行帳號000000000000號帳戶交易
      明細表（見原審卷二第二一八頁至第二二二頁）、共犯戊○○所有之華南商業銀行七堵分行帳號00000000
      0000號交易明細表（見本院更三審卷第三六五頁、第
      三六六頁）、被告甲○○女友庚○○所有之上海商業儲蓄
      銀行基隆分行帳號00000000000000號帳戶
      交易明細表（見本院卷一第二八五頁、第二八六頁），經
      比對與此部分買賣毒品有關之交易情形如附附表四所示，
      另有檢察官勘驗共犯戊○○留言於同案被告乙○○之00
      00000000號行動電話語音信箱之勘驗筆錄（見第
      三八一二號偵查卷第十六頁）在卷足資佐證。
    5.綜上，被告甲○○此部分之自白，核與事實相符，同屬可
      信。其有意圖營利販賣而向乙○○販入第一級毒品海洛因
      之犯行，亦可認定。
    (四)被告甲○○前案販賣第一級毒品海洛因之犯行，雖經判處
      無期徒刑確定在案；然查被告甲○○前案經起訴之犯罪事
      實係其於八十九年四月二十五日販賣第一級毒品海洛因予
      第三人魏進男，有該案臺灣臺北地方法院檢察署檢察官八
      十九年度偵字第七五五一號起訴書在卷可稽。被告甲○○
      前案之犯罪時間係於八十九年四月間，而本案之犯罪時間
      係於九十一年九月間，時間相距達二年餘，殊難想像被告
      甲○○在二年餘前犯下前案時，即對二年餘後之本案犯行
      亦具有概括之犯意，本案應係後來另行起意，與前案並無
      連續犯之裁判上一罪關係，併此敘明。
貳、被告乙○○部分：
一、證據能力部分：
  (一)按被告以外之人於審判外之言詞或書面陳述，除法律有規定
    者外，不得作為證據，刑事訴訟法第一百五十九條第一項定
    有明文。查本件證人即同案被告甲○○、戊○○於警詢中之
    陳述，業經上訴人即被告（下稱被告）乙○○以屬於審判外
    之陳述而不予同意作為證據（見本院卷第一三０頁、第一四
    六頁至第一五０頁），本院審酌同案被告甲○○、戊○○上
    開審判外之陳述，核與渠等嗣於原審及本院歷審時，以被告
    身分所為供述，或以證人身分到庭具結並接受交互詰問所為
    證述本案與被告乙○○交易毒品海洛因之主要情節，並無不
    符，即無適用刑事訴訟法第一百五十九條之二規定傳聞證據
    例外之餘地，是本件同案被告甲○○、戊○○於上開警詢中
    關於被告乙○○之陳述，為被告乙○○以外之人於審判外之
    言詞陳述，依刑事訴訟法第一百五十九條第一項之規定，自
    不得作為證據。
  (二)按共同被告於偵查中受訊問時，該共同被告就關於其他共同
    被告部分之陳述，不論其係以共同被告身分，抑或經轉換為
    證人經具結所為之陳述，於符合刑事訴訟法第一五九條之一
    第二項傳聞例外之規定，均有其證據能力（最高法院九十六
    年度臺上字第五六七三號判決參照）。是本案共同被告甲○○、戊○○等人於檢察官訊問時所為之陳述，其關於承認自
    己犯案部分，應屬自白範疇，渠等關於被告乙○○部分之陳
    述，不論係以證人具結或共同被告身分所為之陳述，卷查悉
    無主張有何顯不可信之情況，依刑事訴訟法第一百五十九條
    之一第二項規定，自得為證據。且原審或本院歷審就被告乙○○本人之案件調查共同被告甲○○、戊○○等人時，已適
    用有關人證之規定為調查，有原審及本院歷審審判筆錄可稽
    。此乃被告乙○○反對詰問權行使之問題，無關乎同案被告
    甲○○、戊○○偵查中之陳述證據能力有無之認定，要不待
    言。
  (三)檢察官於偵查中將被告乙○○送至內政部警政署刑事警察局
    （下稱刑事警察局）接受測謊，測謊結果顯示，被告乙○○
    稱：未賣任何海洛因（給甲○○）。九十一年九月，未
    賣任何海洛因（給甲○○）。不曾擁有任何海洛因等節，
    經研判呈不實反應，有該局九十二年一月二十三日刑鑑字第
    ０九二００一六０七四號鑑驗結果通知書及附件在卷可憑（
    見三八一二號偵查卷第一二０頁至第一二五頁）。按「測謊
    鑑定究竟有無證據能力，刑事訴訟法並無明文規定，惟實務
    上，送鑑單位依刑事訴訟法第二百零八條第一項規定，囑託
    法務部調查局或內政部警政署刑事警察局為測謊檢查，受囑
    託機關就檢查結果，以該機關名義函覆原囑託之送鑑單位，
    該測謊檢查結果之書面報告，即係受囑託機關之鑑定報告，
    該機關之鑑定報告，形式上若符合測謊基本程式要件，包括
    ：經受測人同意配合，並已告知得拒絕受測，以減輕受測
    者不必要之壓力。測謊員須經良好之專業訓練與相當之經
    驗。測謊儀器品質良好且運作正常。受測人身心及意識
    狀態正常。測謊環境良好，無不當之外力干擾等要件，始
    賦予證據能力，非謂機關之鑑定報告書當然有證據能力；而
    具上述形式之證據能力者，始得為實質之價值判斷，必符合
    待證事實需求者，方具證明力」（最高法院九十六年度台上
    字第三九九一號、九十六年度台上字第三九０四號判決參照
    ）。被告乙○○雖以：警員是早上十點多來借提的，到下午
    才到刑事警察局，伊在車上有問警員要去哪裡、要做什麼，
    警員都不准伊問，當車開往偏僻無人處停車時，伊內心自然
    就產生驚慌害怕；測謊題目共有十題，只有三題問的是主題
    ，其它七題問的問題偏離主題，當伊回答是或有時，測謊人
    員隨即停止測謊拆下測謊儀器，然後對伊製作筆錄，當伊說
    不清楚看到什麼人或什麼事時，測謊人員便口氣兇嚴的罵伊
    說謊，還用力敲桌子云云，質疑測謊鑑定之證據能力，被告
    乙○○之辯護人亦主張測謊報告係不法取得之文件云云。經
    查：
    (1)內政部警政署刑事警察局為國內具專業可靠性之鑑定單位
      ，其以ＤｏＤＰI區域比對法、沈默回答法、激勵測試法
      ，於九十二年年一月十七日對被告乙○○施測（見三八一
      二號卷第一二二頁），且被告乙○○亦出具測試具結書，
      表示同意測試，並陳明睡眠充足、身體狀況良好（見三八
      一二號卷第一二四頁）。據刑事警察局就本件被告乙○○
      受測過程函以：二本案儀器測試時間約為下午五時二十三
      分至六時十五分，已載明於鑑定書中之測謊鑑驗資料表（
      如附件一），整體測謊過程亦全程錄影，測謊人員態度良
      好，請見測謊錄影光碟（如附件二）。三本案依照本局標
      準作業流程，於測試前由受測人簽署測謊同意書後始進行
      測試（如附件三）。四本案測謊鑑定人係本局鑑識科測謊
      組巡官陳逸明，陳員係國立中山大學機械系及中央警察大
      學刑事系雙學士畢業、八十八年刑事鑑識人員三等特種考
      試及格、內政部警政署測謊技術訓練合格、美國國際測謊
      學校結業取得專業證照。五本測試所使用之電腦化測謊儀
      係美國儀器公司ＬＡＦＡＹＥＴＴＥＬＸ３０００型，其
      自動檢測功能，檢查運作一切正常。六本案測試於本局鑑
      識科測謊室進行時，無不當外力干擾之情形發生。有該局
      九十六年三月三日刑鑑字第０九六００二五八五九四號函
      ，及核與該文內容相符之測謊鑑驗資料表、測謊錄影光碟
      、測謊具結書附卷可憑（見本院更三審卷一第一七三頁至
      第一七六頁）。
    (2)證人即提解被告乙○○送請測謊之警員己○○在本院更三
      審審理中具結證稱：「（辯護人問：你從看守所把乙○○
      借提出所的時間為何？）我是負責戒護的，時間我沒有印
      象，時間太久了；…（時間）我已經忘記了，大概上午下
      午我沒有辦法確認；我們是依據地檢署給我們的公文，叫
      我們派幾個人負責戒護而已。我只知道是借提毒品案件，
      而且不是我們帶班，還有承辦員警在場戒護；我知道是要
      做測謊；到出發的時候知道，因為我們在出發時上級要交
      代清楚；時間我已經忘記了；…（問：從測謊到結束，時
      間有多久？）一至二小時，我只記得這樣；（問：你借提
      出所之後有無到其他地方或是直接去測謊？）我記得是直
      接過去測謊，其他事項我不記得了。」等語（見本院更三
      審卷二第二四０頁、第二四一頁）。該證人警員己○○既
      祇係奉檢察官之命提解被告乙○○送請測謊，則其除負責
      提解被告乙○○送請測謊往、返之安全維護外不回答其餘
      之問題，尚難認有何不合法之處。況被告乙○○供承警員
      提解送測謊路途中，並未對其施暴（見本院卷二第八十頁
      ），而其於受測前亦自承身體狀況良好，而同意受測，已
      如前述，亦難認上開提解過程有任何足致測謊失實之因素
      。
    (3)負責測謊之鑑定人陳逸明亦在本院更三審審理中具結證稱
      ：「（辯護人問：你何時對被告進行測謊？）根據我的紀
      錄大約是從下午二點五十六分左右開始；（問：依據刑事
      警察局九十六年三月三日函，為何內容記載十七時二十三
      分開始？）我這裡有完整的時刻表，他進到刑事局的時候
      是下午二時五十六分，開始使用儀器的時間確實是十七時
      二十三分；他是從十四時五十六分進入測謊室，十七時二
      十三分開始作儀器測試，十四點五十六分到十七時二十三
      分這段時間為測謊鑑定之測前會談，十七時二十三分到十
      八時十五分為儀器測試；（問：何謂測前會談？）受測人
      進入測謊室後多半會出現緊張及對測謊人員不孰悉的現象
      ，所以測前會談這步驟與受測人進行訪談及案件的感受，
      並確認受測人是否願意接受測謊鑑定，並請受測人簽具測
      謊同意書，並瞭解受測人當時的生理狀況是否正常；（問
      ：據你們的資料表上記載測後會談，何謂測後會談？）測
      後會談我們會與受測人討論今日測試時對何問題比較有反
      應，給與其解釋及補充的機會；（問：這二個會談有無具
      體內容紀錄？）有，存在我們的測試光碟片；…（問：你
      們是否會對被告所涉的個案發問？）當然；…（被告乙○○問：你是不是在測前會談時，一直問我有沒有犯過罪等
      問題，一直給我洗腦？）這部分有認知上的問題，我大致
      上是有問過你以前有沒有做過壞事等，全部的過程都有測
      謊光碟存證；（被告乙○○問：是否在測謊的過程，只有
      我說有，他就製作筆錄，我說沒有他就不做筆錄，而且在
      測謊中把儀器都拆下來製作筆錄，還對我拍桌子？）我覺
      得這也是認知的問題，我沒有製作筆錄，我只是作紀錄，
      我認為我不會對測謊人拍桌子，但是時間已經五年了，我
      不會記得詳細的情形，全程都有光碟錄影。」等語（見本
      院更三審卷二第二四一頁反面至第二四二頁）。而經本院
      於準備程序中勘驗本件測謊錄影光碟結果，被告乙○○於
      錄影光碟顯示時間（以下均同）之九十二年一月七日下午
      三時六分許至同日下午六時三十二分許在測謊室內，未見
      到有受任何強暴、脅迫或其他任何不正方法對待之情形，
      並有如下過程：被告乙○○於同日下午三時六分許，撥打
      電話請辯護人到場，然其辯護人稱無法到場，其並未主張
      須辯護人到場，且神情自若就坐，鑑定人陳逸明開始與被
      告乙○○進行測前會談，被告乙○○即談論其家庭狀況、
      否認販賣毒品給甲○○等等，鑑定人態度平和聆聽，並告
      知被告乙○○測謊之目的及其有刑事訴訟法第九十五條第
      二款至第四款規定之權利，確認受測人是否願意接受測謊
      鑑定，請被告乙○○簽具測謊具結書（同意書），並瞭解
      被告乙○○當時的生理狀況是否正常，復解釋測謊程序如
      何進行，而被告乙○○並未表示有何不能受測之情形，迨
      同日下午四時五十七分許，鑑定人為被告乙○○穿載感測
      器，於五時七分開始提問至六時三分許結束，其間因被告
      乙○○身體晃動、或嘴巴動來動去等干擾測試舉動，鑑定
      人曾暫停測試，告知被告乙○○上開舉動會干擾測試，偶
      會調整穿戴在被告乙○○身上之感測器，或請被告乙○○
      活動筋骨、喝水，態度平和，並未見到鑑定人有使用不當
      外力干擾或拆下感測器之情形，雖鑑定人於六時三分結束
      操作測謊儀器，坐到被告乙○○面前，詢問被告乙○○是
      否販賣海洛因等，於六時六分三十秒左右，有邊說邊用手
      指敲桌子之動作及聲響，共計三、四次，偶爾講話音量提
      高，但並非拍桌，於六時十分十九秒，鑑定人將左手抽離
      桌面放在自己腿上，此後就沒有再以手指敲桌子之情形發
      生，鑑定人繼續與被告乙○○晤談，被告乙○○仍否認販
      賣毒品，迨六時十六分許，鑑定人拿提問之問題給被告乙○○閱覽，請其於空白處簽名，被告乙○○於六時十八分
      五十秒閱覽完畢並簽名，六時二十一分鑑定人將被告乙○○身上感測器取下等情，有勘驗筆錄在卷可參（見本院八
      十六頁反面至第八十七頁）。綜上可知，鑑定人於測謊過
      程中並未拆拆戴戴感測器、或以口氣兇嚴斥罵被告乙○○
      、抑或用力敲、拍桌子恫嚇被告乙○○，鑑定人雖於停止
      提問及操作測謊儀器後，與被告乙○○晤談時，偶有邊說
      邊以手指敲打桌子之舉止，並非拍桌怒斥，或係其習慣動
      作使然，再觀諸被告乙○○在測後晤談中猶堅詞否認販賣
      海洛因情事，顯見其並未因鑑定人上開舉措而影響陳述之
      任意性，況鑑定人係在停止提問及操作測謊儀器後，才出
      現上開行止，亦難認會影響測謊鑑定之可信性。又測謊之
      鑑驗，係就受測人對相關事項之詢答，對應其神經、呼吸
      、心跳等反應而判斷，並非依據詢問筆錄判斷，被告乙○○所稱鑑定人對伊伊製作筆錄云云，顯屬無稽。
    (4)綜上所述，本件測謊符合前述最高法院判決之測謊基本程
      式要件，是測謊結果當具證據能力，被告乙○○執前詞否
      認測謊報告證據能力，尚無足採。而測謊結果固可為審判
      之參考，但非為判斷之唯一及絕對之依據，須與其餘卷證
      資料踐行證據調查程序後，於符合待證事實需求情形下，
      始得作為判斷之依據，乃另一問題。
  (四)再按有事實足認被告或犯罪嫌疑人有最輕本刑為三年以上有
    期徒刑之罪嫌，並危害國家安全或社會秩序情節重大，而有
    相當理由可信其通訊內容與本案有關，且不能或難以其他方
    法蒐集或調查證據者，得發通訊監察書，修正前通訊保障及
    監察法第五條第一項第一款定有明文。經查，本案對同案被
    告甲○○使用之門號0000000000號、00000
    00000號行動電話實施之通訊監察，乃以同案被告甲○○涉犯槍砲彈藥刀械管制條例第七條第四項之罪嫌，為最輕
    本刑為三年以上有期徒刑，並危害國家安全或社會秩序情節
    重大，而不能或難以其他方法蒐集或調查證據，爰經臺灣基
    隆地方法院檢察署分別以九十一年基檢清勤聲監字第０００
    一０三號、九十一年基檢清監字第００００四五號通訊監察
    書，准予實施通訊監察，期間先後自九十一年九月十九日上
    午十時起至九十一年十月十八日上午十時止，及自九十一年
    十月一日上午十時起至九十一年十月三十日上午十時止，予
    以執行，有上開通訊監察書附卷可憑（見本院卷二第二十九
    之二頁、第二十九之三頁、三八一二號偵查卷第一七０頁）
    ，並依法提供通聯錄音光碟片存卷（外放），且本案之監聽
    合乎修正施行前之通訊及監察保障法所規範之重罪、必要性
    、相當性、法定期間及書面令狀等法定要件而屬合法監聽，
    足見刑事警察局於本案監聽及所供錄之通訊監察譯文俱合於
    修正施行前之通訊保障及監察法所定要件而取得之證據，且
    同案被告甲○○亦承認如附表三所示通訊監察譯文，為其與
    同案被告戊○○或他人之相互通話內容，復為被告乙○○及
    其辯護人所不爭執，且與本案事實具有自然關聯性，復查無
    事證足認有違背法定程序或經偽造、變造所取得之情事，自
    應認有證據能力。
  (五)按刑事訴訟法有關傳聞法則及例外規定（第一百五十九條至
    一百五十九條之五），如條文已明定得為證據者（如第一百
    五十九條之一第一項），或依規定原則上有證據能力（如第
    一百五十九條之一第二項），但當事人未抗辯其有例外否定
    證據能力情形者，即無庸就其如何具有證據能力而為說明。
    又本院認定本件事實所引用之本件卷證除前揭(一)至(四)所指證
    據外，  其餘被告乙○○以外之人於審判外陳述，包括人證
    及文書證據等，並無證據證明係公務員違背法定程序所取得
    ，且檢察官、被告乙○○及辯護人於本院準備程序中對本院
    所引用之前開相關卷證，均同意有證據能力（見本院卷一第
    一三０頁），迄至言詞辯論終結前未再聲明異議。又該等證
    據，亦無刑事訴訟法第一百五十九條之四之顯有不可信之情
    況與不得作為證據之情形。本院審酌上開證據資料製作時之
    情況，尚無違法不當及證明力明顯過低之瑕疵，亦認為以之
    作為證據應屬適當，是依刑事訴訟法第一百五十九條至第一
    百五十九條之五規定，所引用之前開人證及文書證據，均有
    證據能力。
二、犯罪事實之認定：
    訊據被告乙○○固不諱言經由戊○○之介紹而與甲○○認識
    ，並數度會面等情，然矢口否認有販賣第一級毒品海洛因磚
    十塊予被告甲○○之犯行，辯稱：戊○○介紹伊與甲○○認
    識，係為了甲○○要委託伊代辦大陸地區假證件之事，伊先
    後二次到蘆竹鄉甲○○住處，伊索價二十萬元，第二次因在
    甲○○處見到毒品，伊即離開，後來又約在桃園市可利亞餐
    廳見面，伊與甲○○發生爭吵，不歡而散，而未答應幫甲○○辦理，甲○○與戊○○可能因此懷恨在心而故意勾串誣陷
    云云。經查：
  (一)本件係甲○○於九十一年十月三日凌晨一時七分在桃園市○○街十一號一樓大廳為警拘提到案時，警方當場在甲○○之
    身上查獲附表一編號一所示之第一級毒品海洛因磚一塊（含
    如附表二編號一所示外包裝），再經甲○○帶同警方至其桃
    園縣蘆竹鄉○○路三一一號十三樓之三居住處搜索，當場查
    獲包括附表一編號三所示之第一級毒品海洛因磚九塊（含如
    附表二編號二所示外包裝）等物，有搜索扣押筆錄、扣押物
    品目錄表在卷可查（見四二五八號偵查卷第七十七頁、第八
    十頁）。而扣案之十塊疑似海洛因磚經送鑑定結果，認均含
    有第一級毒品海洛因成分，其中附表一編號一所示之一塊海
    洛因磚淨重三四二．三五公克，純度三七．三四％，包裝重
    十二點零四公克，附表一編號三所示之九塊海洛因磚合計淨
    重三二四五．五三公克，純度八三．○二％，包裝重四十八
    點一九公克，有法務部調查局九十一年十一月一日調科壹字
    第三二○○○一四五三號（見第三一二七號偵查卷第一七二
    頁）及九十一年十一月六日調科壹字第三二○○○一四五四
    號鑑定通知書在卷可稽（見第三一二七號偵查卷第一七九頁
    ）。被告甲○○供出上開海洛因係透過同案被告戊○○向綽
    號「阿輝」之男子購得，警方即於九十一年十月三日晚間十
    一時五十分許至臺北縣汐止市○○路○段六一一號前拘提戊○○到案（見三一二七號偵查卷第七十五頁），警方再經戊○○供出來源，及指認與引導，於九十一年十月四日凌晨三
    時許至基隆市○○路七十七巷五二之一號五樓處拘提被告乙○○到案，亦有警方拘提被告乙○○之報告附卷可稽（見三
    一二七號偵查卷第七十一頁、第一０四頁），並據證人即承
    辦員警蕭瑞豪具結證述明確（見原審卷一第二五一頁至第二
    五五頁、原審卷二第一九一頁至第一九八頁）。
  (二)被告乙○○販賣十塊海洛因磚予甲○○之上揭犯罪事實，有
    下列事證可為證明：
    1.被告甲○○先後於：(1)獲案之初，在檢察官九十一年十月
      三日初次偵查中已明白供承：「十塊海洛因磚是跟綽號阿
      輝買的。」（見三一二七號偵查卷第三十八頁反面）；(2)
      迨經拘提被告乙○○到案後，於九十一年十月四日檢察官
      偵查中當庭與被告乙○○對質，仍當庭堅稱：「（問：在
      庭這位被告乙○○認識嗎？）認識，他就是賣我海洛因的
      人，他賣我十塊八百萬元；…（問：與他有無仇恨？）沒
      有，我以前不認識他，是透過阿賢即戊○○介紹…（問：
      總共見過他幾次？）第一、二次都在我住處，第三次（在
      ）可利亞餐廳…他（去我家時）說如果我幫他出四號海洛
      因，到海南島他可以介紹我一個戶頭…（問：是在庭這位
      沒錯？你有沒有故意要害他？）沒錯，阿輝是他，我沒有
      要害他，之前我沒有害他。」等語（見三八一二號偵查卷
      第三十五頁反面、第三十六頁）；(3)復於本院更二審審理
      中以證人身分證稱：於九十一年九月二十五日左右認識被
      告乙○○，係戊○○介紹認識的，當日沒有成交，只說他
      有一些貨要伊幫忙處理，十塊賣八百三十萬元，伊說要考
      慮，如果要會透過戊○○，警方於九十一年十月三日在伊
      住處查到的海洛因十塊是透過戊○○向乙○○買的，於九
      月三十日以八百萬元買的，當天伊拿十萬五千元美金，二
      百二十五萬六千五百元臺幣，當場親交給乙○○，另外伊
      轉帳十萬元給戊○○，九十一年十月一日又給乙○○九十
      萬元，九十一年十月一日是戊○○自己南下台中拿海洛因
      ，事後戊○○有拿八塊海洛因給伊，他說「董仔」說要伊
      把尾款付清，他才把另外二塊給伊，戊○○交貨給伊時，
      伊交給他六萬元現金，轉帳八十萬元給他，九十一年十月
      二日有與乙○○在三民路的可利亞餐廳見面，伊拿二十萬
      元的現金給乙○○，另外四萬元是要轉帳給戊○○等語（
      見本院更二審卷二卷第一一六頁反面至第一一八頁）；(4)
      於本院審理時以證人身分，更具體證稱：九十一年九月二
      十五日，伊致電戊○○，請戊○○介紹海洛因貨源，當日
      晚上戊○○帶乙○○至伊位於桃園縣蘆竹鄉○○路三一一
      號十三樓住處，談買賣海洛因之事，因乙○○開價比較高
      ，伊沒有那麼多錢，稱要考慮。於九十一年九月二十七日
      ，伊致電戊○○，請戊○○詢問乙○○若以美金支付，匯
      率若干，後戊○○回電稱以一美元折算三十四．七元新臺
      幣之匯率折算；第二次會面是戊○○帶乙○○、丁○○到
      伊上開住處，伊不知道他們是使用什麼交通工具，當天晚
      上談妥以八百萬元代價向乙○○購買十塊海洛因磚，乙○○謂要下台中取貨，所以才會算伊便宜，伊先交付總計五
      百九十萬現金（含新臺幣及美金）給戊○○，戊○○再交
      給乙○○，伊又以提款卡轉帳方式轉帳十萬元至戊○○帳
      戶，伊不確定所交付之現金全部有無以伊住處之點鈔機點
      鈔，乙○○說要帶回去檢查有無假鈔，九十一年十月一日
      上午，戊○○至伊住處，乙○○則在樓下，戊○○退換一
      張千元假鈔，伊又交付九十萬元現金給戊○○，伊隨戊○○下樓，見到乙○○與丁○○共乘一輛汽車，戊○○將現
      金交給乙○○，乙○○及丁○○即趨車離去，伊責怪戊○○將大部分貨款交給乙○○，卻未跟乙○○一起去取貨，
      後來戊○○與乙○○相互聯繫，乙○○叫戊○○到台中取
      貨，戊○○詢問伊是否要一起南下台中，伊叫戊○○自己
      一人去台中。九十一年十月一日下午，戊○○取得海洛因
      磚到伊住處，並說乙○○交待尾款一百十萬元未付清前，
      要先扣留二塊海洛因磚，伊交給戊○○二張提款卡，戊○○則把十塊海洛因磚全部交給伊，戊○○拿該二張提款卡
      轉帳及提領現金共八十六萬元。於九十一年十月一日晚上
      ，因伊尚欠尾款二十四萬元，乙○○要來收尾款，透過戊○○聯絡伊到咖啡廳見面，伊答應，要戊○○稍晚再來電
      ，但伊沒有籌到錢，當日就不再接聽戊○○來電。嗣於九
      十一年十月二日晚上，戊○○再聯絡伊相約在桃園市可利
      亞餐廳給付尾款二十四萬元，伊在該處交二十萬元現金給
      戊○○轉交給乙○○，並拿提款卡給戊○○轉帳四萬元至
      戊○○帳戶等情綦詳（見本院卷一第一七一頁至第一七三
      頁、本院卷二第七十五頁至第七十八頁）。
    2.同案被告戊○○亦先後於：(1)到案之初，在檢察官九十一
      年十月四日初次偵查中即供承：「甲○○要買毒品，問我
      有沒有地方可拿到，剛好我在二個月多前認識阿輝，他曾
      告訴我說他那裡數量很多，一次二、三十塊都有，我將此
      事告訴甲○○…九月三十日…我們直接去桃園甲○○的住
      處，我與阿輝及董仔三人同往…談妥價錢，十塊八百萬元
      ，談妥以後甲○○拿五百九十萬元（包括現金及美金）給
      阿輝他們，他們先數好，再要回去辨識真偽，後他們就約
      定隔天去臺中取貨，並補餘款…提款卡祇能轉十萬元，甲○○叫他太太當場去轉帳給我，隔天我回去後去領十萬元
      給阿輝，我們又去桃園找甲○○，阿輝是我載他去桃園找
      甲○○…甲○○又拿九十萬現金給我…阿輝就與他朋友董
      仔開克萊斯勒黑色的車子下去台中，他要我們把錢準備好
      ，下去拿貨，但甲○○叫我去，他說他不下去，如果錢不
      見，他會找我，後來我到（台中）朝馬轉運站…阿輝（交
      給我）一個袋子，他叫我先回去桃園，走了約五分鐘，阿
      輝才告訴我說那個袋子有十塊，要我先交八塊給甲○○，
      但我想留二塊，我沒地方放，所以我就全部交給甲○○，
      後來甲○○就把卡片拿給我去領錢…阿輝打電話說不要在
      甲○○家，他們去咖啡店，我打電話給甲○○，但電話沒
      人接，後來我們就回去基隆，阿輝交待我要在早上把錢領
      出來給他，他剛好要去台北，我們約在仁一路電信局，我
      就把八十六萬元交給他，他交待我等二十四萬進來，再聯
      絡他，但到了晚上錢都沒有匯進來，他要我找甲○○，我
      們就約到桃園一家可利亞餐廳…到了以後，甲○○拿了現
      金二十萬元，另外轉帳四萬元到我那兒，我還沒給他，所
      以昨天我才會打電話給他…」等情甚詳（見三八一二號偵
      查卷第十七頁反面、第十八頁）；(2)嗣於被告乙○○經拘
      提，於九十一年十月四日檢察官偵查中當庭與被告乙○○
      對質，仍當庭堅稱：「認識（在庭被告乙○○）…我稱他
      輝董或阿輝…（我）介紹他們（指在庭之甲○○與乙○○
      ）作海洛因毒品交易，用八百萬元買十塊，是在甲○○家
      談的，甲○○先拿五百九十萬元給在場這位阿輝…海洛因
      是隔天才去台中拿…我有去拿十塊海洛因給甲○○，甲○○有拿錢給我…去可利亞（餐廳）是為了收錢…我要將轉
      帳的四萬元交給輝董。」等情不移（見三八一二號偵查卷
      第三十六頁反面、第三十七頁）；(3)復於原審中坦認：我
      於九十一年九月二十五日介紹乙○○給甲○○認識，又於
      九十一年九月三十日，我就帶乙○○到桃園縣蘆竹鄉○○
      路三一一號十三樓之三號去見甲○○，當時他們就談好以
      八百萬元購買十塊海洛因磚，甲○○就拿部分美金、部分
      新臺幣，總計合新台幣五百九十萬元，當場就由甲○○交
      給乙○○，他交給乙○○之後，乙○○有先將美金拿回去
      檢查是否為真正，我就跟乙○○回去他住的地方（基隆市
      ○○路附近的五樓地址不詳），甲○○有叫他女友匯款，
      本來是要匯款二百一十萬元，結果因為轉帳出了問題所以
      只能匯十萬元到我戶頭內，並說要我將我戶頭內的十萬元
      一起交給乙○○。九十一年十月一日上午，我與乙○○過
      去桃園甲○○的住處，要拿尾款二百萬元，甲○○先拿九
      十萬元給我，我就將之前給乙○○的五百九十萬元放在一
      起，我本來是要乙○○再等一下把尾款拿齊，但是乙○○
      說要趕去台中，叫我先把錢付給他，我那時候就先拿六百
      九十萬元給乙○○，都時甲○○還有說錢都還沒有給齊，
      乙○○怎麼會先走，我就再打電話給乙○○，但是他已經
      上高速公路，甲○○當時就說他不想去台中，就叫我過去
      台中，他並說如果錢不見的話就要我還錢，我當時以為甲○○要我去台中的話是要將錢拿回來，後來我就到台中，
      因為我台中不熟，我下了台中之後就到朝富路等候乙○○
      ，當時我人未到的時候他就已經是在路口等候我，當時約
      下午二、三點，乙○○當時有交一個旅行袋給我並要我將
      旅行袋交給甲○○，我當時並不知道旅行袋裡裝何物，乙○○當時並沒有告訴我說旅行袋裡面是海洛因，我當時也
      沒有打開旅行袋看，我是到了苗栗的時候有接到乙○○的
      電話說要我通知甲○○將尾款準備好，等一下要去找甲○○拿尾款，並說如果尾款沒有準備好要我將旅行袋內的海
      洛因扣下二塊，那時我才知道旅行袋內是海洛因，乙○○
      當時告我說袋內有十塊海洛因。我當天晚上五、六點的時
      候就回到甲○○的住處，我到甲○○住處的時候我就將旅
      行袋交給甲○○，甲○○就交給我二張金融卡，轉帳到我
      戶頭八十六萬元再轉交給乙○○，但是當時還不足二十四
      萬元，我當時並有依乙○○的吩咐將要給甲○○的海洛因
      扣下二塊。後來甲○○於十月二日晚上的時候於桃園可利
      亞餐廳甲○○有拿二十萬元的現金給乙○○，另外再交給
      我一張金融卡再轉帳四萬元給乙○○，但我還來不及去領
      錢的時候就被警察抓到等語（見原審卷一第五十五頁至第
      五十七頁）；(4)另於本院上訴審亦就上開被告乙○○與甲○○交易毒品海洛因主要情節為相同供述（見本院上訴審
      卷二第十三頁至第二十頁）；(5)同案被告戊○○經本院上
      訴審以其與甲○○共同販賣第一級毒品，判處有期徒刑十
      年，經最高法院駁回上訴確定後，同案被告戊○○所為不
      利於被告乙○○之證述，已無為獲邀減輕自己刑責之可能
      ，仍於本院更三審審理時以證人身分到庭具結證述上開居
      間介紹被告乙○○與甲○○交易毒品海洛因磚十塊、轉手
      金錢及取交海洛因磚等情節明確（見本院更三審卷一第一
      九三頁反面、第一九四頁、第二四三頁、第二四四頁）。
    3.互核被告甲○○、戊○○上開歷次所述，均堅指被告乙○○有販賣海洛因磚十塊予甲○○之行為，且就委由戊○○
      居間介紹聯繫、會面次數及地點、毒品海洛因數量及金額
      、如何付款及取得海洛因等交易細節，均具體描述，相互
      陳述一致，倘非確有其事，該二人盍能迭於不同偵、審程
      序均為相同內容之陳述，由此已堪信被告甲○○、戊○○
      前揭所述應非出於子虛。況再經本院審酌：
      (1)被告乙○○供稱：「記憶中我去過甲○○家二次，第三
        次見面是在桃園市可利亞餐廳，第一次是…戊○○跟我
        說，甲○○要辦假證件，介紹我到甲○○家與甲○○見
        面，是戊○○開車載我，當時我在台北是戊○○到台北
        來接我，就直接到甲○○家，車子直接開到他家樓下，
        我說的甲○○家是往機場南崁方向，應該是蘆竹鄉○○
        路三一一號十三樓的地址，當時有甲○○、戊○○、我
        、及甲○○女友，當時我們談甲○○辦證件的事，及一
        些大陸的事，並未談到他要買海洛因的事，第二次見面
        距離第一次的時間我不記得了，第二次也是由戊○○開
        車帶我去，當時還有我朋友丁○○，也是直接到甲○○
        家，當時也是只有我、戊○○、丁○○、甲○○及他女
        友在場，也是為了辦證件之事，這次是在他家看到一些
        東西，我想應該是毒品，我就藉口有事先走了，當時有
        談到價錢的問題，因為談不攏，也未談到賣海洛因的事
        ，第三次見面是戊○○在九十一年十月一日早上到我家
        ，我說我與朋友約好要去台中，戊○○說已與甲○○約
        好去一下就可以，但是當天並未見到甲○○，我沒有等
        ，我就直接與朋友到台中，到了台中之後，戊○○又與
        我聯絡，當天晚上又要再見面，結果戊○○失約，最後
        是在桃園市的可利亞餐廳見面，是戊○○約我，也是為
        了談辦證件之事，當場我與甲○○談的不愉快，我認為
        甲○○經常失約且又遲到沒有誠意，當天氣氛不好也沒
        談成。…」（見原審卷二第一七一頁）、「戊○○有一
        次在十月一日早上有到我家找我，要約我，我有跟他去
        桃園，但等了十五分鐘，甲○○沒有出面，那天我也沒
        有見到甲○○，所以我在十月二日在可利亞餐廳和甲○○又遲到，所以才會與甲○○不愉快，我認為他沒有誠
        意，當天我們有吵架，甲○○還說我不知死活，他可能
        是因為這樣才故意說是我賣海洛因給他的。」（見原審
        卷四第一四五頁）、「（九十一年）十月一日甲○○約
        我見面，他明明在樓上，為何不讓我上樓…後來我朋友
        （丁○○）開車來，我就搭…丁○○的車到台中、南投
        。」（見本院卷二第八十七頁反面）、「…甲○○失約
        的日期應該是（九十一年）十月一日早上和晚上各一次
        …」（見本院卷二第七十八頁）。依被告乙○○所供經
        戊○○介紹與甲○○認識，而與甲○○相約會面經過如
        下：第一次是戊○○開車至台北搭載其至桃園縣蘆竹鄉
        ○○路三一一號十三樓之三甲○○居處與甲○○會面結
        識；第二次則是由戊○○帶其及友人李學儒到上址與甲○○見面；第三次是九十一年十月一日上午由戊○○開
        車搭載其至上址居處樓下，等候十餘分鐘，未見到甲○○，即由其友人丁○○另行開車前來搭載其至台中；第
        四次是九十一年十月一日晚上與甲○○相約見面，被告
        甲○○爽約；第五次是九十一年十月二日晚上，其與友
        人丁○○、戊○○及甲○○在桃園市可利亞餐廳會面。
        悉與被告甲○○、同案被告戊○○所供、證述會面情節
        吻合，益證被告甲○○、同案被告戊○○所述甲○○透
        過戊○○介紹，向被告乙○○購買毒品海洛因，並非虛
        構。
      (2)本案經基隆市警察局向臺灣基隆地方法院檢察署檢察官
        聲請通訊監察書，自九十一年九月十九日上午十時起至
        九十一年十月十八日上午十時止，監聽被告甲○○持用
        之0000000000號行動電話通訊，另自九十一
        年十月一日上午十時起至九十一年十月三十日上午十時
        止，監聽被告甲○○持用之0000000000號行
        動電話通訊，有臺灣基隆地方法院檢察署九十一年基檢
        清勤聲監字第０００一０三號、九十一年基檢清監字第
        ００００四五號通訊監察書存卷可考（見本院卷二第二
        十九之二頁、第二十九之三頁、三八一二號偵查卷第一
        七０頁），監聽結果顯示被告甲○○於上開期間分別持
        有該二支行動電話與共犯戊○○持用之0000000
        000號行動電話或他人通訊頻繁，並有經被告甲○○
        是認其與共犯戊○○或他人之相互通話內容如附表三所
        示，業據本院受命法官勘驗通訊監察錄音光碟譯成文字
        ，製有勘驗筆錄在卷足憑（見本院卷二第三十七頁至第
        四十頁），並有被告甲○○持用之000000000
        0號行動電話之通聯紀錄可資覆按（見原審卷二第六十
        八頁至第八十四頁）。參諸通訊監察譯文內容，其中如
        附表三編號一、二（通話時間：九十一年九月二十五日
        十四時五十七分、十五時零六分）之對話，是甲○○希
        望透過戊○○介紹，直接與毒品海洛因上游見面交易，
        戊○○應允聯絡上游；編號三至七（通話時間：九十一
        年九月二十五日十五時四十七分、十七時二十四分、十
        八時零一分、十八時三十七分、十九時三十五分）之對
        話，是戊○○已聯絡好上游要與甲○○見面，並提及該
        上游家住基隆，但斯時人在台北，欲約在台北見面，後
        因戊○○對台北路況不熟，故由戊○○前往台北接載該
        上游，前往甲○○位於桃園縣蘆竹鄉○○路三一一號十
        三樓之三居住處見面；編號八（通話時間：九十一年九
        月二十五日二十時十九分）之對話，是綽號「阿文」（
        被告甲○○供稱該人是同案被告丙○○）詢問甲○○是
        否已與戊○○所介紹之上游面會，甲○○回稱尚未會面
        ，「阿文」提及另有他人欲以一塊海洛因磚九十五萬元
        之代價出售；編號九（通話時間：九十一年九月二十五
        日二十時四十三分）之對話，是甲○○致電「阿文」其
        已與戊○○介紹之上游見面，可取得較便宜之海洛因磚
        ；編號十（通話時間：九十一年九月二十七日十四時五
        十九分）之對話，是甲○○在籌錢要購買十塊海洛因磚
        ；編號十一至十三（通話時間：九十一年九月二十七日
        二十時零四分、二十二時三十三分、二十二時五十分）
        之對話，是甲○○與戊○○談論交易海洛因之數量係十
        塊，甲○○提及要用美金給付，經戊○○與上游聯繫後
        ，同意美金以當時銀行匯率三十四．七元折換新臺幣；
        編號十四（通話時間：九十一年九月二十八日十三時五
        十四分）之對話，是甲○○向戊○○表示其現金不足，
        其餘要用轉帳方式至戊○○帳戶，再由戊○○領取現金
        等節，復據被告甲○○核實，並具結堅指：戊○○所介
        紹之海洛因上游就是被告乙○○（見本院卷二第七十六
        頁）。又被告甲○○持用之0000000000號行
        動電話於上開編號十四通話後，即交由其小弟簡良益（
        綽號文吉）使用，而改用0000000000號行動
        電話與戊○○聯繫乙節，為被告甲○○證述在卷（見本
        院卷二第七十七頁），核與簡良益於九十一年九月二十
        八日二十一時三十三分持用0000000000號行
        動電話與「惠美」通話，並稱該支電話現由其使用之通
        訊監察譯文可憑（見三八一二號卷第一四六頁），而警
        方發現被告甲○○改用0000000000號行動電
        話，另向檢察官聲請監聽該支行動電話通訊，經檢察官
        核准自九十一年十月一日上午十時起至同年月三十日上
        午十時止，監聽該支行動電話通訊，已如前述，故被告
        甲○○與戊○○於附表編號十四與編號十五之間雖有聯
        絡，然處於監聽空窗期，對話內容並未被監錄。另參諸
        如附表三編號十六（通話時間：九十一年十月一日二十
        時三十九分）之對話，是戊○○陪同被告乙○○欲與甲○○約在咖啡廳見面，要向甲○○收取尾款二十四萬元
        ，甲○○要戊○○稍晚再聯絡；編號十七至十八（通話
        時間：九十一年十月一日二十三時零分、二十三時二十
        四分），是戊○○聯絡甲○○，甲○○未接聽，故戊○○留言稱被告乙○○等不到甲○○，已離去；編號十九
        至二十三（通話時間：九十一年十月二日二十時三十五
        分、二十一時二十七分、二十一時五十一分、二十二時
        零九分、二十二時二十五分）之對話，是戊○○約甲○○至桃園市○○○段之可利亞餐廳與被告乙○○見面，
        以給付尾款二十四萬元；編號二十四（通話時間：九十
        一年十月二日二十二時五十一分）之對話，是甲○○交
        付提款卡給戊○○轉帳四萬元，戊○○跟甲○○確認提
        款卡之密碼等節，亦據被告甲○○證述甚明（見本院卷
        二第七十七頁、第七十八頁）。徵諸本院勘驗上開通訊
        監察內容，核與被告甲○○及同案被告戊○○上開供述
        、證述居間介紹、交易毒品及付款（包含以美金支付之
        折算匯率、轉帳）等情節緊緊相扣、均相吻合；參以戊○○於電話中均以「董仔」稱呼該海洛因上游，亦與檢
        察官勘驗戊○○於九十一年十月三日晚間八時許在被告
        乙○○所使用之0000000000號行動電話語音
        信箱內留言，以「董仔」稱呼被告乙○○之用語相同，
        益徵戊○○所介紹之海洛因上游確是被告乙○○無訛。
        又警方製作上開監聽通訊之譯文，或不知被告甲○○對
        話之對象是戊○○，而誤為被告甲○○之小弟、或僅摘
        錄部分對話，或只略載大意，有警方通訊監察譯文在卷
        可資比對（見三八一二號偵查卷第一三一頁至第一四五
        頁、原審卷一第一一五頁至第一二一頁），顯見被告甲○○及同案被告戊○○上開所述，並非按照警方監聽譯
        文編撰，更顯可信。
      (3)又依被告甲○○設於第一商業銀行草店尾分行帳號00
        000000000號（見本院更三審卷二第九十八頁
        至第一０一頁）、華南商業銀行基隆分行帳號0000
        00000000號（見原審卷二第二二０頁至第二二
        二頁）、被告甲○○之女友庚○○設於上海商業儲蓄銀
        行基隆分行帳號00000000000000號及同
        案被告戊○○設於華南商業銀行七堵分行帳號0000
        00000000號等帳戶之交易明細，相互比對結果
        ，可得出如附表四所示轉出、轉入及提領情形，不僅與
        如附表三編號十四之通訊監察內容所示被告甲○○表示
        其現金不足，部分購毒價款要以轉帳方式匯入戊○○帳
        戶之情相契合，亦核與被告甲○○及戊○○所述之轉帳
        情節相符，更足佐證被告甲○○及同案被告戊○○上開
        供述、證述內容之真實及可信性。
      (4)復有警方在甲○○居所查獲如附表一編號一所示之海洛
        因磚一塊（含如附表二編號一所示外包裝）、編號三所
        示之海洛因磚九塊（含如附表二編號二所示外包裝），
        在同案被告戊○○所使用之自用小客車上所查獲之轉帳
        交易明細表七張扣案可證；及檢察官勘驗同案被告戊○○留言於被告乙○○之0000000000號行動電
        話語音信箱之勘驗筆錄（見三八一二號偵查卷第十六頁
        ）附卷足資佐證。
      (5)是綜合上情參互以析，被告甲○○、戊○○前揭所述各
        該內容既有被告乙○○之供述，暨相關通聯紀錄、通訊
        監察譯文、帳戶交易明細、電話語音留言，以及被告乙○○於檢察官偵查中接受測謊鑑定結果，就其否認販賣
        任何海洛因給甲○○一節，經測試結果呈不實反應，內
        政部警政署刑事警察局九十二年一月二十三日刑鑑字第
        ０九二００一六０七四號鑑驗結果通知書及附件等可資
        補強，復有海洛因磚十塊扣案可佐，足認被告甲○○、
        戊○○上開所述情節，確與事實相符，洵堪採信。
  (三)被告乙○○雖矢口否認有販賣第一級毒品海洛因磚十塊予同
    案被告甲○○之犯行，並以前詞置辯，另以被告甲○○、戊○○對其販賣海洛因磚之過程及情節，諸如：其逐九十一年
    九月二十五日初次與甲○○、戊○○見面之原因究否為幫甲○○辦理假證件？雙方究於同年九月二十九日或三十日晚上
    商談交易海洛因磚？究如何商訂十塊海洛因磚之價格？甲○○是否親自交給其海洛因磚頭期款五百九十萬元？交付該款
    時有否點鈔？其於收取該款後如何離開甲○○住處？案發後
    警方既在其住處查獲點鈔機乙台，何以其仍須如戊○○所供
    以手工點鈔？九十一年十月一日上午其與甲○○、戊○○見
    面之目的何在？當日其究於何時、以何方式到甲○○住處？
    到甲○○住處後有無與甲○○見面？甲○○在何處續付八十
    六萬元之購毒款？甲○○、戊○○事後為何在可利亞餐廳見
    面？甲○○、戊○○交付二十四萬元是否實在？如是，如何
    交付該筆購毒款？其究係打電話約何人在台中市拿取海洛因
    磚？戊○○係基於何種心態而至台中市拿取海洛因磚？其與
    戊○○如何在台中市碰面？戊○○究於何時始知其所交付之
    行李箱內裝有海洛因磚？戊○○又於何時才將該海洛因磚交
    予甲○○？戊○○於交付時有無先扣下二塊海洛因磚？甲○○究於何時因何故將二張金融卡交給戊○○等事項，或彼此
    、前後供述相互矛盾，或與常理有違，顯見其等證詞均不實
    在云云。惟：
    1.供述證據，每因陳述人之認知、記憶、表達能力不同，及
      誠實意願、利害關係等因素，而發生前後供述不一，或相
      互間有所歧異之情形。故審理事實之法院，對於供述證據
      之證明力判斷，應斟酌其供述之全般意旨，綜合全卷證據
      資料，依經驗法則與論理法則，細加縷析釐清，探求真意
      ，去瑕存真，以定取捨；如其基本事實所為之陳述於真實
      性無礙時，自非不得採為證明之資料。倘不為真意之縷析
      探求，徒以比對供述資料在形式上之差異，或任意予以切
      割，擷取片言，偏執一端，遽認其供述矛盾不符，而就基
      本事實所為之陳述於真實性無礙部分，恝置不論，悉數摒
      棄，則其採證職權之行使，即難謂於法無違。查本件被告
      甲○○及同案被告戊○○歷次陳述，雖就部分細節略有不
      一之陳述（詳後述），但對於甲○○透過戊○○介紹與被
      告乙○○認識，甲○○與被告乙○○並於九十一年九月三
      十日議定以八百萬元代價買、賣十塊海洛因磚，及甲○○
      陸續付款五百九十萬元、十萬元、九十萬元、八十六萬元
      、二十萬元、四萬元（四萬元尾款未及交付），並由戊○○至臺中市向被告乙○○領取海洛因磚十塊轉交甲○○等
      重要構成要件事實之過程，則無歧異，又無證據證明有何
      不實，自具憑信性，且為證明犯罪事實存否所必要，自得
      採為證據。至於彼等對於當時之部分細節，因個人記憶力
      之強弱及因觀察力、表達能力之差異，再摻雜個人誠實意
      願、利害關係等因素，致於細節方面有不同之回憶描述，
      本與常情無違，洵無礙渠二人就上揭主要情節所為證述之
      可信度。
    2.被告乙○○與被告甲○○見面之原因究係為幫被告甲○○
      辦理假證件，亦或交易海洛因？
      被告乙○○歷次供詞雖一再主張其與甲○○認識之目的
        係因為甲○○想要拜託其辦理大陸假的身分證及護照、
        以免身陷牢獄，絕非交易海洛因云云，倘甲○○確實因
        遭判處重刑、遭通緝為由，急欲取得偽造之大陸身份證
        明文件離開臺灣，理應主動積極與乙○○接觸配合、並
        與之維持良好關係，始符合常理，惟觀諸被告乙○○與
        甲○○相約見面達五次之多，其中二次均係被告乙○○
        主動前往甲○○住處，第三、四次約見，甲○○竟連續
        爽約，此舉均有違常情。參以被告乙○○於九十一年十
        月十一日警詢時供稱：「甲○○告訴我說他想偷渡到大
        陸，需要大陸的身分證和護照，但因我曾問過戊○○有
        關甲○○的為人，且戊○○也建議我毋須替甲○○辦理
        ，加上我第二次到他家時看到他家有一包粉末和一包小
        塊的毒品，因此我並未答應替甲○○辦理…」（見四二
        五八號偵查卷第四十四頁反面、第四十五頁）、於原審
        中供稱：「我第一次去他（被告甲○○）家是戊○○帶
        我去，時間伊不記得，當時是辦理證件的事情…那時候
        他告訴我我說他很需要他說他是通緝犯…我覺得這事很
        複雜，所以我就沒有答應…第二次去他家看到毒品，也
        是沒有談的就走了…」等語（見原審卷一第六十二頁）
        ，則被告乙○○與甲○○會面二次後，主觀上既認甲○○為人不值信任，且事情蕀手，而不願為甲○○辦理假
        證件，何猶密集再與甲○○相約見面，更何況第三次之
        九十一年十月一日上午，有求於被告乙○○之甲○○已
        爽約，被告乙○○卻於當天晚上，又從台中趕回桃園要
        與甲○○相約見面，不惟如此，該次甲○○又再爽約，
        被告乙○○竟於翌（二）日再赴桃園遲遲苦候與甲○○
        見面，種種行止均顯示並非甲○○有求於被告乙○○，
        反係被告乙○○有求於甲○○。又果若甲○○係央求被
        告乙○○替其偽造證件，雙方既已見過面、商議價錢，
        並有戊○○當中間人，嗣後儘可由中間人戊○○傳遞偽
        造證件所需照片、資料或價款即可，被告乙○○何須來
        回奔波，非再與甲○○親自會面不可？在在足見被告乙○○所辯其與甲○○見面之原因係為幫甲○○辦理假證
        件云云，並不可採。
      被告甲○○以證人身分具結證稱：「九十一年九月二十
        五日左右認識（乙○○）…他（戊○○）告訴我董仔有
        藥（指海洛因）可以賣給我，就介紹我們認識…九月二
        十五日當日沒有成交...當時有提到買賣的事情，他說
        他有一批貨要處理，他要出清後到大陸，要我找人把貨
        吃下來，一塊要賣九十五萬元，十塊賣八百三十萬元，
        我說要考慮，如果要，會透過戊○○。」等語（見本院
        更二審卷二第一一六頁反面至第一一七頁），核與同案
        被告戊○○供稱：「（九十一年）九月二十五日…是我
        介紹乙○○給甲○○認識沒錯，但他們自己去談，我只
        是幫忙甲○○保管錢，及取回海洛因。」（見原審卷一
        第一五九頁）等情相符。再參以被告乙○○供稱：第一
        次是戊○○開車至台北搭載其至桃園縣蘆竹鄉○○路三
        一一號十三樓之三甲○○居處，與甲○○會面等節，已
        如前述，加以被告乙○○居住在基隆市，已據其獲案之
        初在警詢時供明在卷（見三八一二號卷第二十五頁），
        再與附表三編號三至七之被告甲○○與戊○○於九十一
        年九月二十五日下午通話內容所示，戊○○表示要介紹
        給甲○○認識之海洛因上游住在基隆，但斯時該人在台
        北，故戊○○開車去台北搭載該上游至上址住處與甲○○見面等情，互相比對，戊○○於電話中所描述該海洛
        因上游之居家、當時所在地點及接送過程，均與被告乙○○各該情節相吻合，足見戊○○介紹被告乙○○與甲○○見面之日期係九十一年九月二十五日無訛。被告乙○○先供稱：第一次與甲○○見面之日期不記得云云（
        見原審卷一第六十二頁），又改稱：第一次見面是九十
        一年九月二十九日云云（見原審卷二第一七一頁）；再
        於本院辯稱：其與被告甲○○數次見面的日期均是連續
        ，沒有隔日，戊○○所介紹之海洛因上游另有他人云云
        ，均不足採信。再觀諸附表三編號一至七之通訊監察譯
        文，顯示甲○○與戊○○於九十一年九月二十五日下午
        二時五十七分起至下午七時三十五分止相互聯繫，由戊○○居間介紹海洛因上游給甲○○，並約定由戊○○開
        車至台北搭載該上游至甲○○上址住處與甲○○見面商
        談海洛因買賣等情，再佐以附表三編號八、九之甲○○
        緊接於同（二十五）日下午八時十九分、八時四十三分
        與綽號「阿文」者通訊監察譯文，益證戊○○當日確係
        帶海洛因上游與甲○○見面商談海洛因買賣，而該海洛
        因上游即為被告乙○○甚明。再者，綜觀如附表三所示
        甲○○與戊○○之通話內容，從頭至尾未有隻字片語述
        及或隱含甲○○央請戊○○介紹他人為甲○○偽造證件
        之事。均足確認戊○○介紹被告乙○○給甲○○認識係
        以買賣海洛因磚為最主要之目的，而與辦理假證件毫無
        相關。
      被告甲○○雖曾於原審一度翻異前供，改稱：「（對檢
        察官起訴你於九十一年九月二十九日晚間向乙○○購買
        十塊海洛因磚有何意見？）沒有此事，當天晚上乙○○
        是來向我兜售假證件，要二十萬元就可以到大陸辦理假
        結婚再回臺灣，我沒有答應，我之後在十月三日晚上八
        點左右桃園市可利亞餐廳見面，目的是為了拿二十四萬
        給戊○○，是簡良益叫我拿給他的，我不知道他的目的
        ，我只與乙○○見這二次面，之前並不認識乙○○，這
        段時間從未打電話給乙○○，我也不知道他的電話，九
        十一年九月二十九日當天是戊○○約我在桃園南崁交流
        道見面，當時有戊○○及乙○○及壹個我不知道姓名之
        男子在場，該名男子為乙○○的朋友，我稱呼他為李董
        ，我帶他們三人到桃園縣蘆竹鄉的地址，當時簡良益也
        在場。」云云（見原審卷二第一七０頁），惟被告甲○○上開所述與被告乙○○會面經過及在可利亞餐廳見面
        之目的，均與被告乙○○及同案被告戊○○所述齟齬、
        扞格，已難輕信。再參以被告甲○○於原審時否認販賣
        海洛因之行為，而諉稱係簡良益向被告乙○○購買毒品
        云云（見原審卷一第四十九頁），並於羈押中，傳遞字
        條給同案被告戊○○，載明：「…跟阿輝購買十塊海洛
        因乙事，除將我改為簡良益以外，一切照舊，還有十月
        二日晚上是簡良益交待我拿二十四萬（元）到可利亞去
        給你交給阿輝。…我小弟已答應替我扛下…」等語，而
        經臺灣基隆看守所查獲該字條（見原審卷一第一九三頁
        、第一九四頁），可見被告甲○○就上開被告乙○○向
        其兜售假證件之供述，乃係欲脫免其向被告乙○○販入
        海洛因之罪責，而配合被告乙○○供述，所為卸責、迴
        護之詞，不足採信。又甲○○基於勾串戊○○為自己開
        脫罪責之目的，而傳遞上開之字條，其上雖有記載「…
        跟阿輝購買十塊海洛因乙事…一切照舊…」等語，僅顯
        示甲○○要戊○○不須更易向被告乙○○購買海洛因之
        供詞，尚難解讀成甲○○勾串戊○○誣陷被告乙○○，
        自不得執該字條而全盤否定甲○○、戊○○不利於被告
        乙○○之陳述。
      同案被告戊○○雖曾九十二年一月十日檢察官偵查中異
        於往常之陳述，證稱：因為甲○○要辦假證件出國，伊
        才介紹被告乙○○和甲○○認識（見四四四四號偵查卷
        第九十三頁反面）；復漸次於原審調查時改稱：九十一
        年九月二十五日伊是有介紹乙○○給甲○○認識，因為
        甲○○要辦理假證件，要我替他找人辦，所以我就找乙○○出來…那次乙○○與甲○○有聊到有關證件的事情
        （見原審卷一第五十五頁）；甲○○是委託被告乙○○
        辦理大陸假證件，其所轉交之現金八十六萬元就是辦理
        假證件之代價，甲○○說渠等與被告乙○○在可利亞餐
        廳見面，不到二個小時就被查獲，可能是被告乙○○報
        警，所以要其咬稱向被告乙○○購買海洛因，細節叫其
        自己編，其於偵查庭或警詢，警員有作提示一下，其才
        照著供出向被告乙○○購買毒品之細節（原審九十二年
        四月一日訊問筆錄，見原審卷二第一七二頁至第一七四
        頁、第一七七頁）；第一次介紹乙○○給甲○○認識是
        九月底的前一個禮拜…當天他們談什麼我並未注意聽，
        我只顧著在旁邊吸毒，當天他們未談成要辦理假證件之
        事（見原審卷二第一八一頁）；於本院上訴審訊問時證
        稱：我安排他們第一次見面是在九月的時候，目的最主
        要是講證件的事情…有沒有談到海洛因的事情，我不太
        曉得，我沒有注意他們在講什麼（見本院上訴卷二第十
        二頁）各云云。然查：
        (1)同案被告戊○○此項供述為甲○○交付偽造證件之代
          價八十六萬元給被告乙○○乙節，不僅為被告乙○○
          所否認，被告乙○○並辯稱：未曾自甲○○或戊○○
          處取得任何金錢，亦未曾同意幫甲○○辦理大陸假證
          件云云（見原審卷二第一八四頁），且同案被告戊○○所供稱辦理大陸假證件之代價亦核與行情價格差距
          過大，顯不合理。而綜觀同案被告戊○○此部分所述
          ，或稱有聊到辦理假證件，或稱伊並未注意聽他們談
          什麼，或稱主要就是聊辦假證件之事，惟同案被告戊○○就此部分歷次證述中，均始終未就辦理假證件之
          內容、價錢、商談過程，以及何以最終未談成等重要
          情節具體陳述，所為翻異供述，缺乏實據，難以採信
          。
        (2)嗣經原審進一步調查，同案被告戊○○於九十二年六
          月十日原審調查時始又供承：「（問：提示轉帳交易
          明細表何人所有？用途為何？）是我的，是我去轉帳
          的，我不知道是何人的帳戶，是由甲○○交提款卡給
          我，叫我轉八十萬元到我自己的戶頭，隔天再叫我領
          出來給乙○○，是他交代我付的，說要辦證件的錢，
          我確實有把錢交給乙○○，我還有把交易明細表先給
          他看，就是為了取信他，我是付現金給乙○○，應該
          還有另外一張明細表不見了，我隔天拿存款簿去提八
          十萬元給乙○○，我真的有交給他；…（問：為何之
          前說是付海洛因的錢，後來又翻供說是辦證件的錢，
          究竟實情為何？）確實實情是付海洛因的錢，我是因
          為乙○○在開庭途中一再拜託我不要供出他，他要交
          保，還說如果我一直咬他，我的日子也不好過，我才
          在中間說是要辦證件的錢，他叫我說是因為要辦證件
          才認識甲○○，至於錢的事都不要說，我真的沒有要
          害他，他真的是要賣海洛因，我也不知道他的來源。
          」等語（見原審卷四第九十四頁、第九十五頁）。又
          於本院上訴審準備程序時供稱：（問：六月十日在第
          一審說乙○○在開庭途中拜託你不要講出他？）到底
          哪一庭我忘了，好像是到地院以後，在開庭途中他有
          機會就會跟我講，在坐車的時候；…（問：他拜託你
          之後當庭你就說和乙○○沒有關係，還是你回去考慮
          ，下次開庭才說和乙○○沒有關係？）在我講沒有的
          上一庭他就有告訴我；…（問：他跟你講過幾次？）
          我忘記了，他講過好幾次，到最後我才告訴法官他在
          開庭途中告訴我的事情等語（見本院上訴卷第二十一
          頁、第二十二頁）。況且，同案被告戊○○在其於本
          案之罪刑經判決確定後，所為不利於被告乙○○之證
          述，已無為獲邀減輕自己刑責之可能，仍於本院更三
          審在本院更三審審判中具結證述被告乙○○販賣海洛
          因給甲○○等情，並堅稱：「（被告乙○○詢問證人
          ：你在地院說我有威脅拜託你串供，是否有這回事？
          ）他沒有拜託我串供，只是叫我不要說他。」等語（
          見本院更三審卷一第一九五頁）。再經本院更一審函
          請臺灣基隆看守所查明原審同案被告戊○○確實於九
          十二年二月二十五日與被告乙○○同時提訊，有該所
          九十四年二月五日基所總字第０九四００００三五九
          Ｂ號檢附之提票通知書影本一紙為證（見本院更一審
          卷二一四頁、第二一八頁）；基此得徵同案被告戊○○所供：渠九十二年四月一日於原審為被告乙○○脫
          罪之供述，是受到來自被告乙○○九十二年二月二十
          五日之施壓所為乙節，尚非無據。從而，同案被告戊○○於原審九十二年四月一日調查時所供陳：被告甲○○是委託被告乙○○辦理大陸假證件，其所轉交之
          現金八十六萬元就是辦理假證件之代價，被告甲○○
          說渠等與被告乙○○在可利亞餐廳見面，不到二個小
          時就被查獲，可能是被告乙○○報警，所以要其咬稱
          向被告乙○○購買海洛因，細節叫其自己編，其於偵
          查庭或警詢，警員有作提示一下，其才照著供出向被
          告乙○○購買毒品之細節云云，應非屬實，而不足採
          。
        (3)又查，同案被告戊○○於原審雖另稱：（問：你二月
          二十五日在第一審告訴法官說甲○○寫紙條給你，乙○○拜託你是在這次庭期之前或之後？）之後，之後
          第幾次開庭講的我不記得；…（問：後來開過幾次庭
          才告訴你？）我不記得哪一次，我只知道是在條子的
          後面；…（問：他講過好幾次是在二月二十五日你講
          紙條之前或之後？）紙條之後等語。然觀諸渠此部分
          供述，但其或稱「好像」、或稱「不記得那一次」，
          語意糢糊，或因開庭次數過多而生混淆，此部分之供
          述，即非可採，併此敘明。
    3.被告乙○○與被告甲○○究於九十一年九月二十九日或三
      十日晚上商談海洛因磚？及如何交款？
      (1)同案被告戊○○於九十一年十月四日檢察官偵查中供稱
        ：九十一年九月三十日晚上，伊帶被告乙○○至甲○○
        桃園住處，談妥以八百萬元向被告乙○○購買十塊海洛
        因磚，甲○○交付五百九十萬元現金（含新臺幣及美元
        現金），甲○○另請其太太（實為女友）以提款卡轉帳
        方式匯入十萬元至伊帳戶，翌日（十月一日）伊去領十
        萬元交給被告乙○○等節甚明。雖被告甲○○於九十一
        年十月八日之警詢（彈劾證據）中供稱係於「九十一年
        九月二十九日晚間至三十日凌晨間」與被告乙○○談妥
        以八百萬元購買十塊海洛因磚，該時點與同案被告戊○○所供述之「九十一年九月三十日晚間」稍有出入；惟
        衡諸同案被告戊○○乃實際出面聯絡甲○○與被告乙○○見面之人，並於交易過程中分擔自甲○○之帳戶轉帳
        提款支付予被告乙○○，及駕車至臺中市向被告乙○○
        領取十塊海洛因磚等重要行為，理應對交易過程之時間
        點記憶較為清晰；而被告甲○○因接受戊○○之安排會
        面並指揮戊○○實際分擔重要交易行為，難免對於時間
        點之記憶會隨時間之經過而產生誤差。再參以同案被告
        戊○○於本院上訴審準備程序中更進而供稱：第二次會
        面時，甲○○交付五百九十萬元，伊與乙○○一同至去
        乙○○住處檢驗現鈔，伊離開時好像已經凌晨二、三點
        之情（見本院上訴審卷第十七頁、第十八頁），互核如
        附表四編號一所示帳戶交易情形，同案被告戊○○之華
        南商業銀行帳戶，於九十一年十月一日凌晨一時三十七
        分，確實來自被告甲○○女友庚○○之銀行帳戶轉入十
        萬元，並於當日全數提領現金之交易情形，更徵同案被
        告戊○○所述被告乙○○與甲○○係於九十一年十月三
        十日晚上第二次會面，才談妥交易海洛因磚乙節，堪予
        信實。惟此節並無礙於被告甲○○自白或證述確有以八
        百萬元代價向被告乙○○購買十塊海洛因磚等重要構成
        要件事實之真實性。
      (2)被告乙○○、甲○○係於九十一年九月三十日晚上十時
        許第二次會面時，談妥十塊海洛因磚之價格為八百萬元
        、甲○○於當日隨即交付美金加台幣共計五百九十萬元
        予乙○○，另以提款卡轉帳十萬元至戊○○帳戶等情，
        業據被告甲○○、證人戊○○陳述如前。被告甲○○於
        警詢（彈劾證據）時供稱：其當著乙○○之面將五百九
        十萬交給戊○○，並對戊○○稱：「我是將錢交給你，
        你要把錢看好，直到乙○○他們將海洛因給你。」云云
        ，與其於本院更二審時具結證稱：伊當場親自將五百九
        十萬元交給乙○○（見本院更二審卷二第一一七頁反面
        ），及嗣於本院審理時具結證稱：其將五百九十萬元交
        給戊○○，戊○○再交給乙○○等語（見本院卷一第一
        七一頁反面），固有齟齬，亦與同案被告戊○○於偵查
        中及審理中供稱：甲○○將五百九十萬元交給乙○○之
        情（見三八一二號偵查卷第十八頁、原審卷一第五十五
        頁），有所出入。然而，被告甲○○、戊○○所述該筆
        五百九十萬元於九十一年十月一日上午被告乙○○趨車
        前往台中時，已在被告乙○○占有中，則無二致。況同
        案被告戊○○亦曾供稱：甲○○交待伊將錢顧好之情（
        見本院上訴審卷二第十七頁），則戊○○既係被告乙○○與甲○○之中間人，被告甲○○先將價金交由戊○○
        經手，俾令戊○○負責，戊○○再轉交給被告乙○○，
        並未悖常情，參以甲○○嗣後給付餘款均係透過戊○○
        轉交給被告乙○○之情，可見被告甲○○於本院證述：
        其將五百九十萬元交給戊○○，再轉交給被告乙○○等
        語，應較值採信。惟上開不同陳述要係敘述交付過程簡
        繁之別，無礙被告甲○○、戊○○不利於被告乙○○陳
        述之可信性。
      (3)同案被告戊○○於本院上訴審時供稱：交五百九十萬時
        沒有數，只大約看一下，是一疊疊的…甲○○拿紙袋把
        錢拿出來，有台幣也有美鈔，他們大約數一下，沒有一
        張張數等語（見本院上訴審卷二第十三第十七頁），被
        告甲○○於歷次供述中亦未曾言及使用點鈔機或使用人
        工點鈔之情形，顯見當時被告乙○○並未精細點數所有
        現鈔。雖被告甲○○於本院審理時或稱：新台幣的部分
        有用點鈔機點過云云（見本院卷第一一一頁）；或稱：
        他們有沒有用點鈔機點鈔我已經忘記了，我只記得他們
        說要回去檢查有無假鈔…我記得給他二百二十幾萬元現
        金，二百萬元部分是一捆的，另外二十幾萬元有用點鈔
        機算…所以我大概確定不是全部都有用點鈔機算過（見
        本院卷第一七一頁至第一七二頁）。惟被告甲○○住處
        固經警查獲點鈔機一台，然並無證據證明堪可使用，況
        屬個人私有之物，不若金融機構之點鈔機具有公信力，
        縱使甲○○以點鈔機點數現鈔，被告乙○○未必相信，
        故不能以被告甲○○住處有點鈔機，即謂其必會使用點
        鈔機點數購毒價款。
      (4)被告乙○○又以依同案被告戊○○所述，被告甲○○所
        交付之新台幣及美金，於九十一年十月一日凌晨經由被
        告乙○○驗鈔後即交由同案被告戊○○負責保管，如何
        能夠於十月一日上午退還一千元偽鈔與被告甲○○？（
        見本院上訴審卷(二)第二六七頁），用以指摘同案被告戊○○關於犯罪情節之供述不實云云。惟被告甲○○交付
        五百九十萬元後，被告乙○○及戊○○同車至被告乙○○住處驗鈔，發現其中有一張千元偽鈔，被告乙○○叫
        戊○○拿偽鈔去給被告甲○○更換等情，經同案被告戊○○於本院前審與被告乙○○對質時陳述綦明（見本院
        上訴審卷二第十八頁），並經被告甲○○於獲案之初即
        於偵查中供明戊○○於九十一年十月一日上午有拿該紙
        千元偽鈔換補之情甚明；尚非如被告乙○○所辯不可能
        再拿回更換。
      (5)又綜合前開被告甲○○、戊○○偵、審之供述，甲○○
        、乙○○約定於九十一年十月一日上午，甲○○將不足
        之二百萬元補齊後，再南下臺中市取貨，惟甲○○只交
        付九十萬元現金，乙○○即於取款後，搭乘丁○○所駕
        車輛南下臺中市等情，並無甚大歧異。而被告乙○○係
        搭乘戊○○之座車前往桃園甲○○住處後，再改搭前來
        會合之丁○○座車前往台中，為同案被告戊○○供述甚
        明，並為被告乙○○是認無訛（見本院卷二第八十七頁
        反面）。至當日被告甲○○有無與乙○○見面一節，被
        告乙○○及同案被告戊○○均稱未見面，而被告甲○○
        固曾供稱：在樓下我看到乙○○和那名男子坐在戊○○
        的自小客車上云云（見四二五八號偵查卷第二十頁），
        然並未明確陳述其有與被告乙○○見面，況渠等既已於
        前一日約定取款、取貨，並有戊○○居間聯絡，於九十
        一年十月一日上午有否見面，衡情顯非重要，自無探究
        之必要。
      (6)另被告甲○○於本院更二審審理時亦證稱：除了這次向
        乙○○買海洛因外，還有向其他人買過，並不是銀貨兩
        訖，都是錢先交給人家，人家才把貨交給伊云云（見本
        院更二審卷二第一一七頁、第一一八頁）。復參諸被告
        甲○○前向吳鴻隆、林井購買海洛因磚四塊之交易情形
        ，亦是同案被告戊○○先將貨款交給吳鴻隆後，嗣後再
        由林井將毒品海洛因放在吳鴻隆所有之車牌號碼ＥＸ-
        三三四二號自用小客車駕駛座椅下方後，再由吳鴻隆駕
        駛該輛自用小客車搭載戊○○至丙○○所等候之鐵路涵
        洞旁，將該四塊第一級毒品海洛因磚交付戊○○，戊○○再轉交丙○○，最後並共同駕車至臺北縣汐止市綽號
        「阿同」之友人住處，將該四塊第一級毒品海洛因磚交
        予被告甲○○，有如前述等情，足徵被告甲○○所述先
        付款對方再交貨乙節，尚非虛妄。是故被告甲○○在尚
        未收受海洛因磚之前，即先行交付高達六百九十萬元之
        價金予被告乙○○，並無悖於常理。
    4.被告乙○○打電話給何人在臺中市拿取海洛因磚？證人戊○○於何種心態至臺中市拿取海洛因磚？與乙○○如何在
      臺中碰面？戊○○何時知悉其所交付之行李箱內裝海洛因
      磚？戊○○如何如何將海洛因磚交予甲○○？有無先扣下
      二塊海洛因磚？經查：
      綜合被告甲○○、戊○○上開所述可知，九十一年十月
        一日上午十時，被告乙○○及戊○○抵達桃園蘆竹鄉○○路之甲○○住處，並取得部分價金九十萬元後，乙○○與其友人隨即驅車前往臺中，留戊○○一人與甲○○
        在一起，嗣乙○○來電通知南下取貨。雖乙○○究通知
        何人取貨，甲○○、戊○○供述互有出入，惟戊○○於
        本案僅係居間聯絡角色，並由其轉交價款，復查無甲○○與被告乙○○直接通聯之證據，與則賣方乙○○通知
        中間人之戊○○南下取貨較符合常情，而戊○○亦證稱
        其係受甲○○指示南下臺中，至此，戊○○即係基於前
        往領取海洛因磚之認識而南下台中，並至乙○○指定之
        朝馬轉運站附近停留等候；待取得裝有海洛因磚之旅行
        包後立即前往甲○○住處，並依乙○○之指示事先扣留
        二塊海洛因磚，迨至甲○○交付金融卡指示其領取款項
        後，始將二塊海洛因磚交付予甲○○。
      同案被告戊○○嗣後雖就南下台中之目的於原審及本院
        歷次審理時改稱：我當時以為甲○○要我下台中，是要
        把錢回來…車子到了苗栗接到乙○○的電話…才知道袋
        內是海洛因。甲○○說我沒有經過他的同意讓乙○○把
        錢拿走，要我自己負責，下臺中主要是顧錢，甲○○說
        錢不見要我負責…乙○○丟手提袋給我，我以為是錢，
        收了之後才知道是海洛因。我在高速公路上知道裡面不
        是錢云云（見原審卷一第五十六頁，本院上訴審卷第十
        四頁、第二十頁）。被告甲○○亦於本院更二審時改稱
        ：有要戊○○去臺中把錢拿回來，因當時籌不到八百萬
        元，所以要戊○○去把錢拿回來，如果沒有拿東西也可
        以云云（見本院更二審卷二第一一七頁）。惟徵諸被告
        甲○○於決定購毒之九十一年九月三十日日當晚，隨即
        交付總值五百九十萬元之臺幣及美元現金，又轉帳十萬
        元至戊○○之戶頭內，再於翌日（即十月一日）上午十
        時許交付九十萬元現金予戊○○等情，被告甲○○在短
        時間內即密集交付購毒款項達六百九十萬元，足見被告
        甲○○向乙○○購買毒品之決意應屬堅定，而居間仲介
        之戊○○之初衷既即在介紹雙方買賣毒品，對於被告甲○○給付金錢之舉動亦應有相當程度之確認其買毒之決
        意，戊○○所稱南下係為了顧錢一說，無足可採。被告
        甲○○固曾於警詢時一度提及因為無法籌到另外的一百
        十萬元，原本有意打消向乙○○購買海洛因之意圖（見
        四二五八號卷第二十頁），惟其僅止於內心之盤算，尚
        未表現於外，且事後亦未再曾提及，戊○○顯無從知悉
        。
      又戊○○至臺中受領被告乙○○所交付之十塊海洛因磚
        ，因甲○○尚有尾款一百十萬元未付，即約一塊半海洛
        因磚之價錢未付，則乙○○在甲○○未付清餘款前，指
        示戊○○扣留二塊海洛因磚之作法，乃屬一般交易習慣
        所常見，無任何違背情理之處。至同案戊○○對於究竟
        有無依被告乙○○指示先扣留二塊海洛因磚，待甲○○
        剩餘款項補足後再行交付一事，前後供述不一。惟被告
        甲○○已迭次證稱：「（問：事後戊○○有否交東西給
        你？）有，海洛因，十塊。」（見本院更二審卷二第一
        一七頁反面）、「他（戊○○）本來要扣二塊海洛因，
        我跟他說既然已經先交六百多萬元，又交給他提款卡，
        所以我請他把十塊海洛因全部給我，他就全部交給我。
        」等語（見本院卷一第一七三頁），證人戊○○亦有供
        稱將全數海洛因磚交付予甲○○之理由，或是「我想留
        二塊我沒地方放，就全部交給甲○○」（見偵字第三八
        一二號卷第十八頁）；或是「因為這是他們二人的事，
        我當時並沒有依乙○○的吩咐扣二塊磚」（見原審卷一
        第五十七頁）。足見甲○○交付二張提款卡給戊○○後
        ，戊○○確將欲扣留之二塊海洛因磚亦一併交付甲○○
        。
      又同案被告戊○○於偵查、原審及本院上訴審訊問均供
        稱：其回到桃園將海洛因磚交給甲○○，在晚上的時候
        甲○○交給其二張金融提款卡，並指示我自行前往匯款
        ，於是我持該二張提款卡前往提領現金六萬元及匯款八
        十萬元至其帳戶，總計八十六萬元，之後我就將二張提
        款卡交還給甲○○等語（見三八一二號卷第十八頁、原
        審卷一第五十七頁、本院上訴審卷二第十四頁）。雖被
        告甲○○於前開警詢係供稱交付金融卡之時間點係上午
        交付九十萬元予戊○○後，見戊○○獨自一人，就將金
        融卡交給戊○○云云（見三八一二號卷第五十八頁反面
        ），而與戊○○之供述有所歧異，惟按金融卡係管領金
        錢之個人重要物品，在無特殊情況下，甚少交付他人長
        時間持有。而被告甲○○既已於該日上午先行交付九十
        萬元，實無再立即交付金融卡予戊○○之必要，且依扣
        案之明細表所顯示戊○○持金融卡轉帳八十萬元之時間
        係九十一年十月一日日晚間六時二分至二十六分許，被
        告甲○○應係於取得八塊海洛因磚後，為再取得其餘二
        塊，始交付二張金融卡予戊○○提領並轉帳，較屬合理
        。而被告甲○○固證稱如附表三編號十五之通訊，對話
        內容係戊○○至臺中市向被告乙○○取得十塊海洛因磚
        ，返回其居處門口，打電話請其開門云云（見本院卷二
        第七十七頁），然與上開提款明細表互相比對，該通對
        話應係戊○○轉帳八十萬元及提領六萬元現金後，返回
        甲○○居處門口，而打電話請甲○○開門才是，證人甲○○此部分證述恐係時隔甚久，且對話內容甚短，致記
        憶有誤，不足否定證人甲○○對其餘通訊內容證述之信
        實性。
  (四)被告乙○○另辯稱：戊○○於九十一年十月二日晚上聯絡甲○○至可利亞餐廳會面時，其有使用戊○○之電話與甲○○
    發生爭吵，可證其與甲○○會面之目的；另戊○○九十一年
    十月三日晚間為警拘提到案後，曾於同年十月四日凌晨撥打
    其行動電話，向其提及販賣海洛因等情，惟其當時在電話中
    明白表示不知道戊○○在說什麼，足徵其並未涉有販賣海洛
    因犯行，並請求查詢有無該二通電話之錄音紀錄云云。惟查
    ：
    1.戊○○於九十一年十月二日晚上以電話和甲○○聯絡約在
      可利亞餐廳見面期間，被告乙○○確有在電話中與甲○○
      對談乙節，為證人戊○○、甲○○證述明確，證人戊○○
      進而證稱通話內容為：「乙○○叫甲○○不要每次都讓人
      家等。」（見本院更一審卷二第一六一頁）、證人甲○○
      亦證稱：「（乙○○）說我在耍他，一直拖。」（見本院
      卷二第七十八頁），核與如附表三編號十六至二十三之通
      話內容所示甲○○曾於前一日爽約，復於當（二）日遲遲
      不赴約等節相符。再經被告乙○○質之證人戊○○：「當
      時我有向甲○○說證件不辦沒關係，我也不想辦，有無此
      事？」，證人戊○○答稱：「我沒有聽到。」等語（見本
      院更一審二第一六一頁），被告乙○○所辯由該通電話中
      其與甲○○爭吵之內容，即可知渠等會面目的云云，即乏
      實據。復觀諸如附表三編號二十一通話內容，被告甲○○
      對戊○○等人頻頻催促頗有微詞，並提及「我要拿錢給你
      們。」，已明確表明會面之目的就是交付金錢。嗣甲○○
      至可利亞餐廳後，有交付二十萬元現金，並交付庚○○上
      開帳戶金融卡一張給戊○○轉帳四萬元至戊○○上開帳戶
      ，再伺機提領轉交給被告乙○○等節，迭據被告甲○○、
      戊○○陳述一致，並有如附表三編號二十四所示戊○○向
      甲○○確認金融卡密碼之通話內容，及如附表四編號十三
      所示轉帳紀錄，可資憑佐。足見被告乙○○所辯其與甲○○約在可利亞餐廳見面，係要討論幫甲○○偽造證件一事
      云云，並不足採。
    2.又質諸同案被告戊○○供稱：我被查獲後有打一通，警察
      叫我引乙○○出來，我電話說桃園朋友要和他見面，乙○○說太晚了，明天再說，我就切斷電話；且該通電話並未
      錄音，並未提到被告乙○○表示講什麼聽不懂等語（見本
      院上訴卷一第一六二）；核與被告乙○○所辯上情並不相
      同。
    3.被告乙○○所犯已有前揭事證，上開所辯顯係事後卸責之
      詞；又依綜觀本件卷證，既無上開二通電話之錄音紀錄，
      自亦無從調取錄音紀錄以為查證。
  (五)被告乙○○另辯稱：其於九十一年十月二日晚上吃飯前，就
    和戊○○在一起，有見到戊○○在甲○○住處附近用基隆過
    港路郵局金融卡提領一萬元，嗣後在可利亞餐廳吃飯，就是
    戊○○請客，而戊○○於當（二）日晚上八時三十五分與甲○○在電話中提及「他（董仔）等一下也要過來桃園」（見
    附表四編號十九），而當時其已與戊○○在一起，可知戊○○所謂「董仔」是另有他人；再者，上情亦可證明戊○○所
    述：甲○○交付金融卡給其轉帳四萬元至其帳戶，因其未帶
    金融卡，故未馬上提領現金交付被告乙○○之情（見本院上
    訴審卷二第二十一頁），顯屬不實云云。查戊○○設於基隆
    過港路郵局帳號0000000號帳戶，確有於九十一年十
    月二日提領一萬元之交易紀錄，有臺灣郵政股份有限公司九
    十六年十月十八日儲字第０九六０七二九九五０號函附交易
    清單在卷可考（見本院上更三審卷二第三０頁、第三十一頁
    ），且同案被告戊○○亦供稱：「（九十一年十月二日晚上
    ）他（乙○○）找我去桃園找甲○○，我們去的時候，甲○○說有事情，乙○○剛好沒有吃晚飯，就找我去可利亞餐廳
    吃飯順便等甲○○。」等語（見本院上訴審卷二第十六頁）
    ，固堪認被告乙○○所辯其於九十一年十月二日吃晚飯時就
    與戊○○在一起，並非無稽，然細繹附表四編號十九所示甲○○於同日晚上八時三十五分致電戊○○之對話內容：「甲○○：你董仔，如何？戊○○：董仔昨天有過來。甲○○：
    真的喔，抱歉抱歉。」，正與被告乙○○自承九十一年十月
    一日晚上與甲○○相約見面，甲○○爽約之情節相符，可知
    甲○○與戊○○口中之「董仔」，就是指被告乙○○。雖於
    該次通話接續對話：「戊○○：他等一下也要過來桃園，你
    有空嗎？甲○○：有啊。戊○○：那你等我。甲○○：好好
    好。」，似不符被告乙○○斯時已與戊○○在一起之情狀，
    惟此或係被告乙○○與戊○○尚在用餐，或係二人尚有其他
    要事，不急與甲○○見面，或係戊○○恐催促過急，惹怒甲○○，而為緩延之詞，此觀諸戊○○將近一小時後才與甲○○聯絡，以簡訊傳送餐廳地址給甲○○（如附表四編號二十
    ），即可概見。再依如附表四編號十九之通話內容足見甲○○已同意要與「董仔」見面，接下來如附表四編號二十至二
    十三所示之通訊，戊○○與甲○○相互聯繫會面地點，並未
    再提及要與何人會面，表示二人均明知係要約甲○○前往與
    「董仔」會面；嗣甲○○果至可利亞餐廳與被告乙○○、戊○○會面乙節，為被告乙○○直承在卷，足見被告乙○○就
    是戊○○與甲○○歷次通聯中所稱之「董仔」，甚為明確。
    被告乙○○辯稱甲○○與戊○○通聯中所謂「董仔」係另有
    他人云云，無足憑採。又戊○○在甲○○到可利亞餐廳與被
    告乙○○會面前，係使用郵局金融卡提款，嗣以甲○○交付
    之庚○○金融卡轉帳四萬元至其設於華南商業銀行七堵分行
    之帳戶，已如前述；是戊○○陳稱其轉帳四萬元後，因未帶
    金融卡，故無法立即提領交給被告乙○○等情，係指其未攜
    帶華南商業銀行之金融卡，核與其有攜帶郵局金融卡之情，
    並無矛盾。被告乙○○此部分所辯仍無足取。
  (六)又被告乙○○辯稱：其第二次與甲○○會面，及在桃園市可
    利亞餐廳見面，在場的尚有其朋友丁○○在場，因而聲請傳
    訊證人丁○○，以證實被告乙○○所述上情是否屬實？當時
    是否為毒品交易？惟經本院傳喚證人丁○○無著，且查證人
    丁○○於本件案發後，旋於九十一年十月十一日出境未再返
    台，有法務部入出境資訊連結作業一件在卷可憑（見本院卷
    一第二四三頁），則該證人既已出境，所在不明，顯無到庭
    作證之可能，亦無從傳拘，顯為不能調查之證人，依刑事訴
    訟法第一百六十三條之二之規定，屬不必要之證據，被告乙○○亦無異詞（見本院卷一第三三六頁），併予敘明。又本
    院於九十八年七月二十二日傳喚證人即甲○○女友庚○○到
    庭作證，因距案發時日已久，且與證人無切身關係，故證人
    庚○○就被告乙○○有否在甲○○住處與甲○○會面等節，
    記憶模糊，本院未執其證言為不利於被告乙○○之認定，且
    於該審理期日已充分給予被告乙○○、甲○○與證人庚○○
    對質（見本院卷一第二二六頁），被告乙○○嗣再聲請傳喚
    證人庚○○對質，核無必要，併此指明。
  (六)至於：
    1.被告乙○○聲請勘驗證人戊○○所稱取得十塊海洛因時放
      置毒品之旅行袋部分，據移送單位基隆市警察局函覆略以
      ：兩次搜索並未扣得戊○○原用於放置海洛因之背包式旅
      行袋云云，有該局九十六年六月十五日基警刑大科偵字第
      ０九六００一七四三三號函在卷可憑（見本院更三審卷一
      第二九七頁）。
    2.法務部調查局九十六年七月三十日調科貳字第０九六００
      ０三一六九００號鑑定書雖另以：送鑑海洛因毒品包裝袋
      經氰丙烯酸酯法煙燻處理後，未發現清晰可供比對之指紋
      等語（見本院更三審卷一第三二六頁）。然查，本件扣案
      之海洛因磚係經用牛皮紙、塑膠袋層層包裝，相關照片在
      卷可查（見本院更三審卷一第三二七頁、第三二八頁）。
      又本案海洛因磚係在同案被告高崇盛處為警查獲，有如前
      述；其內部包裝衡情或係來自原產地，尚非定係被告乙○○親自所為，其包裝外表則因該毒品已經過多次轉手、多
      人接觸，鑑定結果未能取得清晰可供比對之指紋，亦屬事
      理之常。尚難以送鑑海洛因毒品包裝袋經氰丙烯酸酯法煙
      燻處理後，未發現清晰可供比對之指紋乙節，即否定同案
      被告甲○○、證人戊○○上揭供證之可信性。
    3.又本件查詢被告乙○○之銀行往來紀錄，固無大筆金錢往
      來，惟販毒資金未必全以銀行帳戶進出，且毒販為避免查
      緝，反而常借用人頭帳戶存取販毒價款，自不能以被告乙○○銀行帳戶內無大筆金額進出即謂其絕無販賣毒品之事
      實。
    4.此三部分，尚難據以遽為被告乙○○有利之認定。
  (七)按販賣海洛因係政府嚴予查緝之違法行為，且上述毒品均可
    任意分裝或增減其分量，而每次買賣之價量，亦隨時隨雙方
    關係之深淺、當時之資力、需求程度及對行情之認知等因素
    ，機動的調整，因之販賣之利得，除經坦承犯行，或帳冊價
    量均記載明確外，委難察得實情，是縱未確切查得販賣賺取
    之實際差價，但除別有事證，足認係按同一價格轉讓，確未
    牟利之情形外，尚難執此認非法販賣之事證有所不足，致知
    過坦承者難辭重典，飾詞否認者反得逞僥倖，而失情理之平
    ；且毒品海洛因之價格不低，取得不易，凡為販賣之不法勾
    當者，苟無利可圖，應無甘冒被查緝法辦重刑之危險，平白
    無端義務為該買賣之工作，是其販入之價格必較售出之價格
    低廉，而有從中賺取買賣差價牟利之意圖及事實，應屬符合
    論理法則且不違背社會通常經驗之合理判斷。本件被告乙○○原與買主甲○○素不相識，被告乙○○苟無利得，豈會甘
    冒重刑之風險，涉險交付第一級毒品，且被告乙○○，有與
    甲○○兜售、議價之情，已認定如前，被告乙○○當有牟利
    之圖，殆無疑義。
  (八)綜上所述，此部分犯罪事實之事證明確，被告乙○○之犯行
    亦堪認定。
參、論罪部分：
一、法律變更之比較：
  (一)刑法修正之比較
    被告甲○○、乙○○行為後，刑法已於九十五年七月一日修
    正公布施行，修正後第二條第一項規定：「行為後法律有變
    更者，適用行為時之法律。但行為後之法律有利於行為人者
    ，適用最有利於行為人之法律。」此項修正乃為符合刑法第
    一條罪刑法定主義之要求，貫徹法律禁止溯及既往原則，屬
    規範行為後法律變更所生新舊法律比較適用之準據法，應逕
    適用修正後刑法第二條決定新舊法之適用，先予敘明。又關
    於刑法修正後之新舊法比較，應就罪刑有關之一切情形，綜
    其全部罪刑之結果而為比較（最高法院九十五年度第八次刑
    庭會議決議參照）。其中：
    1.依修正後刑法施行法第一條之一：「中華民國九十四年一
      月七日刑法修正施行後，刑法分則編所定罰金之貨幣單位
      為新臺幣」「九十四年一月七日刑法修正時，刑法分則編
      未修正之條文定有罰金者，自九十四年一月七日刑法修正
      施行後，就其所定數額提高為三十倍。但七十二年六月二
      十六日至九十四年一月七日新增或修正之條文，就其所定
      數額提高為三倍」，修正前後關於罰金之金額雖無不同。
      惟修正前刑法第三十三條第五款原規定：「罰金：一元以
      上」，修正後規定：「罰金：新臺幣一千元以上，以百元
      計算之」，業將科處罰金之最低額提高至新臺幣一千以上
      ，則修正前之規定對於被告等較為有利。
    2.刑法第二十八條關於成立共同正犯之標準，將原來共同正
      犯之共同「實施」犯罪，改為共同「實行」犯罪，剔除完
      全未參與犯罪相關行為之「實行」的「陰謀共同正犯」及
      「預備共同正犯」，是修正後之共同正犯之可罰性要件之
      範圍業已有限縮。本件被告甲○○有共同正犯情形之行為
      者，均非屬「陰謀共同正犯」或「預備共同正犯」類型，
      經比較新舊法後，對被告甲○○並無有利情形，應適用行
      為時法。
    3.刑法第四十七條由原定：「受有期徒刑之執行完畢，或受
      無期徒刑或有期徒刑一部之執行而赦免後，五年以內再犯
      有期徒刑以上之罪者，為累犯，加重本刑至二分之一。」
      ；修正為：「受徒刑之執行完畢，或一部之執行而赦免後
      ，五年以內故意再犯有期徒刑以上之罪者，為累犯，加重
      本刑至二分之一。第九十八條第二項關於因強制工作而免
      其刑之執行者，於受強制工作處分之執行完畢或一部之執
      行而免除後，五年以內故意再犯有期徒刑以上之罪者，以
      累犯論」；累犯之適用範圍亦有不同，自屬法律之變更，
      但被告甲○○本件之犯行，係故意犯罪，不論依修正前後
      之規定，均構成累犯，修正後之新法並無較有利被告之情
      形，仍應依從舊原則，此部分適用被告甲○○行為時之舊
      法。
    4.刑法第五十六條連續犯之規定，新法已修正刪除，是於新
      法修正施行後，被告之數犯罪行為，即須分論併罰。此刪
      除雖非犯罪構成要件之變更，但顯已影響行為人刑罰之法
      律效果，自屬法律有變更，按連續犯本質上應屬數罪，僅
      係基於訴訟經濟或責任吸收原則之考量，而論以一罪，並
      加重其刑至二分之一。連續犯規定刪除後已無連續犯規定
      可資適用，原連續數行為，須分論併罰。修正前後，就被
      告之行為，顯有一次評價與多次評價之別，故本件被告甲○○有連續犯情形者，自應以修正前之規定，較有利於被
      告甲○○。
    5.有關刑罰減輕之規定，修正前刑法第六十四條第二項原規
      定死刑減輕者，為無期徒刑，或為十五年以下、十二年以
      上有期徒刑。」，新法則修正為「死刑減輕者，為無期徒
      刑。」；修正前刑法第六十五條第二項原規定「無期徒刑
      減輕者，為七年以上有期徒刑」，新法則修正為「無期徒
      刑減輕者，為二十年以下十五年以上有期徒刑。」，則修
      正前之規定對於被告等較為有利。
    6.就罰金刑之加減例，修正前刑法第六十八條規定「拘役或
      罰金加減者，僅加減其最高度」，修正後刑法第六十七條
      則規定「有期徒刑或罰金加減者，其最高度及最低度同加
      減之」，並刪除第六十八條有關罰金刑加減之規定，進言
      之，經修正後，罰金之最低度刑亦在加減之列。
    7.經綜合適用修正前、後之罪、刑相關規定予以比較，修正
      後之規定顯非較修正前之規定對被告二人有利，因之，依
      現行刑法第二條第一項前段規定，自應整體適用修正前刑
      法之有關規定。
    8.從刑附屬於主刑，除法律有特別規定者外，依主刑所適用
      之法律，本件主刑部分即宣告刑所據以決定之罪、刑法律
      既適用修正前之舊法，從刑（褫奪公權）部分自應從之。
  (二)毒品危害防制條例修正之比較
    1.法規之制定與法規之修正，如有特定生效日之必要者，依
      中央法規標準法第十四條或第二十條第二項準用第十四條
      之規定，應分別特定其施行日期。是法規制定或前次修正
      基於特殊因素所特定之施行日期，並不適用於日後修正或
      再次修正之條文。而法律之制定或修正，若未明定施行日
      期者，中央法規標準法雖未規定應自何時生效，然法律既
      經制定或修正並經總統公布，自應依一般原則，自公布日
      起算至第三日發生效力。九十二年七月九日修正公布之毒
      品危害防制條例第三十六條規定：「本條例自公布後六個
      月施行。」其立法理由謂：「(一)依修正草案第二條第三項
      規定，法務部需會同衛生署成立審議委員會每三個月定期
      檢討調整毒品之分級及品項，而本次新增第四級毒品，有
      需要在新法施行前先經該審議會檢討後再調整公布，爰預
      留六個月緩衝期，以利處理。(二)依本條例新修正之規定，
      有必要再訂定相關子法及修正相關法規，以配合本條例之
      施行，故亦有需要預留適當緩衝期，以利訂頒相關子法及
      相關法規之配合修正」，故該條規定，顯係因應該次修正
      之需，始預留適當之緩衝期。九十八年五月二十日毒品危
      害防制條例修正條文時，因未有施行日期之特別規定，自
      應依一般原則，自公布日起算至第三日發生效力，核先敘
      明。
    2.按毒品危害防制條例第四條業於九十八年五月二十日以華
      總一義字第０九八００一二五一四一號修正公布，新法第
      四條第一項規定：「製造、運輸、販賣第一級毒品者，處
      死刑或無期徒刑；處無期徒刑者，得併科新臺幣二千萬元
      以下罰金。」，而舊法第四條第一規定：「製造、運輸、
      販賣第一級毒品者，處死刑或無期徒刑；處無期徒刑者，
      得併科新臺幣一千萬元以下罰金。」，經比較修正前後關
      於罰金刑之規定，固以修正前法律，較有利於被告甲○○
      、乙○○；惟按毒品危害防制條例第十七條亦同時修正公
      布，新法第十七條規定：「犯第四條至第八條、第十條或
      第十一條之罪，供出毒品來源，因而查獲其他正犯或共犯
      者，減輕或免除其刑。犯第四條至第八條之罪於偵查及審
      判中均自白者，減輕其刑」，而舊法第十七條規定：「犯
      第四條第一項至第四項、第五條第一項至第四項前段、第
      六條第一項至第四項、第七條第一項至第四項、第八條第
      一項至第四項、第十條或第十一條第一項、第二項之罪，
      供出毒品來源，因而破獲者，得減輕其刑」。查本件被告
      甲○○係犯毒品危害防制條例第四條第一項之販賣第二級
      毒品罪，已供出來源，並偵查及本院自白犯罪，此部分修
      正自對被告甲○○較有利。是綜合適用修正前、後之罪、
      刑相關規定予以比較，修正後之規定顯較修正前之規定對
      被告甲○○有利，惟就被告乙○○而言，修正之規定並未
      較行為時之規定有利，因此，依刑法第二條第一項規定，
      被告甲○○部分，自應整體適用修正後毒品危害防制條例
      之規定，而被告乙○○部分，仍應適用修正前毒品危害防
      制條例之規定。
二、核被告甲○○所為：
  (一)按販賣毒品罪，並不以販入後復行賣出為必要，祇要基於販
    賣營利之意圖，販入或賣出，有一於此，其販賣毒品罪即屬
    既遂。本件被告甲○○意圖營利販賣而向吳鴻隆、乙○○販
    入海洛因，係犯修正後毒品危害防制條例第四條第一項之販
    賣第一級毒品罪，其為販賣而持有第一級毒品之低度行為，
    已為販賣第一級毒品之高度行為所吸收，不另論罪。
  (二)被告甲○○與戊○○、丙○○就向吳鴻隆販入海洛因部分犯
    行，有犯意聯絡及行為分擔，均為共同正犯；被告甲○○與
    戊○○就向乙○○販入海洛因部分犯行，有犯意聯絡及行為
    分擔，均為共同正犯。
  (三)被告甲○○先後二次販賣第一級毒品犯行，時間緊接，犯罪
    構成要件相同，顯係基於概括犯意反覆為之，應依連續犯之
    規定論以一罪，除法定本刑為死刑、無期徒刑部分，依法不
    得加重，並就罰金刑部分加重其刑。
  (四)甲○○曾於民國八十九年間，因過失致人於死案件，經臺灣
    基隆地方法院判處有期徒刑五月確定，於八十九年六月二十
    六日易科罰金執行完畢；又因重利案件，經本院以九十年度
    上更(一)字第八六六號判處有期徒刑四月，於九十一年三月十
    九日易科罰金執行完畢，有本院被告全國前案紀錄表在卷可
    稽，其於五年以內再犯本件販賣第一級毒品罪，應依修正前
    刑法第四十七條之規定論以累犯，並遞加重其刑（法定本刑
    為死刑或無期徒刑部分，依法不得加重）。
  (五)修正後毒品危害防制條例第十七條規定：犯第四條之罪，供
    出毒品來源，因而查獲其他正犯或共犯者，減輕或免除其刑
    ，其立法意旨重在鼓勵具體供出其上游販毒者或共犯，俾資
    追查該毒梟前手及其上游毒品，以杜絕毒品之蔓延與氾濫為
    目的。被告甲○○係於九十一年十月三日凌晨，在桃園縣桃
    園市○○街十一號一樓大廳為警拘提到案，而其於同年月八
    日十四時三十八分警詢時，已供稱：「……警方所查獲之散
    裝第一級毒品海洛因粉末則是我透過戊○○向台北縣瑞芳鎮
    侯硐地區某男子購得，當時交易價格是每塊新台幣五十萬元
    ，我當時共計購買四塊，合計二百萬元……」（見四一九一
    號偵查卷第五十五頁反面），嗣戊○○於同日稍後接受警方
    詢問時，始坦陳上情，並帶同警方前往瑞芳鎮○○路一五一
    號，而查獲販賣海洛因磚予甲○○之吳鴻隆（見同上偵查卷
    第四十五頁反面、第四十六頁之戊○○偵訊筆錄）。另卷附
    基隆市警察局九十一年十月三十一日基警刑六字第００九一
    ０００二七三三號刑事案件移送書亦記載：「……案經本局
    與刑事警察局偵一隊二組、電信警察隊等所組成之專案小組
    ……於偵辦甲○○等人違反毒品危害防制條例等案時，先於
    右記第一拘捕時地（即於九十一年十月三日一時七分在桃園
    市○○街十一號一樓大廳）拘獲甲○○、丙○○（業經判刑
    確定）到案，復於第二拘捕時地（即於九十一年十月三日二
    十三時五十分許在台北縣汐止市○○路○段六一一號前）拘
    獲戊○○到案，又經渠等之供述於第三拘捕時地（即於九十
    一年十月八日十八時三十分在瑞芳鎮○○路一五一號前）拘
    獲吳鴻隆到案……」等語（見同上偵查卷第一頁反面、第四
    頁），而吳鴻隆販賣第一級毒品之犯行，業經本院另案以九
    十二年度上重訴字第四七號刑事判決判處罪刑確定在案，有
    本院被告前案紀錄表一份在卷可按。再參以吳鴻隆經警查獲
    後，於九十一年十月九日十五時十分警詢供稱：「（問：甲○○你是否認識，或聽過這個名字？）不認識；沒聽過。」
    ，於原審審理時證稱：「他（戊○○）幫朋友來買（海洛因
    ）…我從頭到尾只與戊○○聯絡。」等語（見原審卷二第二
    四六頁、第二五八頁），可見被告甲○○確因與吳鴻隆不認
    識，而一時未能於警詢時供出其購得毒品之上源即係吳鴻隆
    ，並非有意隱瞞吳鴻隆，復已明白供述其係透過戊○○向他
    人購得毒品之線索，而經警方再依戊○○之供述，因而查獲
    販賣毒品之吳鴻隆，則被告甲○○就向吳鴻隆販入海洛因部
    分，已符合供出毒品來源，因而破獲之要件。又被告甲○○
    於九十一年十月三日被警拘提到案後，旋於當日十三時六分
    警詢時已供稱：「…（警方在我身上起獲）該塊一級毒品海
    洛因磚是我透過綽號〈阿賢〉之男子向其老闆綽號〈阿輝〉
    以新台幣八百萬元之代價所購得十塊海洛因磚中的一塊。」
    、「（問：你是否願意向警方提供有關〈阿賢〉、〈阿輝〉
    涉嫌走私及販售一級毒品海洛因磚之情資或其等二人所使用
    之交通工具？聯絡方式？或帳戶資料？）願意，〈阿賢〉平
    時以壹部ＴＯＹＯＴＡ廠牌、一千五百ＣＣ之紅色自小客車
    代步；〈阿輝〉以一部ＮＩＳＳＡＮ廠牌之黑色自小客車代
    步；另〈阿賢〉所使用之行動電話為0000000000
    ，〈阿輝〉之行動電話我不知道…我想警方可從匯款資料查
    出〈阿賢〉及〈阿輝〉之真實身分。」等語（見四二五八號
    偵查卷第十六頁反面、第十七頁）。另經原審當庭勘驗被告
    甲○○於九十一年十月三日帶同警方至桃園市○○街十一號
    五樓之六搜索時之錄影帶，由該錄影帶內容顯示，當時被告
    甲○○已主動向警員表示，要帶警員去找「阿輝」，且稱「
    阿輝」有幾百塊毒品，是「阿賢」介紹「阿輝」的，「阿賢
    」曾帶其去拿海洛因，「阿輝」住基隆東信路，從法院對面
    那條巷子進去等語（見原審卷四第三十三頁、第三十四頁）
    ；嗣警方於九十一年十月三日二十三時五十分許拘獲戊○○
    ，戊○○始坦陳上情，並帶同警方前往基隆市○○路七十七
    巷五十二之一號五樓，查獲販賣海洛因磚予甲○○之乙○○
    （見同上偵查卷第二十六頁之戊○○偵訊筆錄）；另卷附基
    隆市警察局九十一年十一月七日基警刑六字第００九一００
    ０二八一五號刑事案件移送書亦記載：「…於右記第一拘捕
    時地（即於九十一年十月三日一時七分在桃園市○○街十一
    號一樓大廳）拘獲甲○○、丙○○（業經判刑確定）到案…
    後經甲○○…之供述，於右記第二拘捕時地（即於九十一年
    十月三日二十三時五十分許在台北縣汐止市○○路○段六一
    一號前）拘獲…戊○○到案…再經戊○○之供述於右記第三
    拘捕時地（即於九十一年十月四日三時在基隆市○○區○○
    路七十七巷五十二之一號五樓）拘獲販毒之上游乙○○到案
    ……」等語（見同上偵查卷第一頁、第四頁），被告乙○○
    並經本院判處罪刑在案。檢察官亦據上情請求依毒品危害防
    制條例第十七條之規定就被告甲○○部分減輕其刑，本院審
    酌上情，依修正後毒品危害防制條例第十七條第一項規定，
    就被告甲○○所犯販賣第一級毒品罪部分減輕其刑，先加重
    後減輕之。又被告甲○○於偵查中及審判中均自白犯行，應
    適用新修正毒品危害防制條例第十七條第二項之規定，遞減
    輕其刑。
三、被告乙○○部分：
    (一)核被告乙○○所為，係犯修正前毒品危害防制條例第四條
      第一項之販賣第一級毒品罪。
    (二)被告乙○○為販賣而持有第一級毒品之低度行為，已為販
      賣第一級毒品之高度行為所吸收，不另論罪。
肆、原審認被告甲○○販賣第一級毒品及乙○○所犯罪證明確，
    予以論罪科刑，固非無見。惟查：一被告行為後，刑法及毒
    品危害防制條例，已有修正如前所述，原審未及為新舊法之
    比較，尚有未當。二毒品危害防制條例第十八條第一項之規
    定，得諭知沒收並銷燬之者，以查獲之毒品及專供製造或施
    用毒品之器具為限，並不及於毒品之外包裝。而毒品之外包
    裝，係用於包裹毒品，防其裸露、潮濕，便於攜帶運輸，亦
    係供販賣毒品所用之物，應併依毒品危害防制條例第十九條
    第一項之規定宣告沒收之，方屬適法（最高法院八十八年度
    台上字第五０三三號、九十一年度台上字第二０六二號判決
    意旨參照）。原判決就扣案之第一級毒品海洛因，固依毒品
    危害防制條例第十八條第一項前段之規定予以沒收銷燬，惟
    就上開毒品之外包裝則未依同條例第十九條第一項之規定予
    以沒收，亦有未洽。三毒品危害防制條例第十九條規定，犯
    同條例第四條至第九條、第十二條、第十三條或第十四條第
    一項、第二項之罪者，其因犯罪所得之物，沒收之。所稱因
    犯罪所得之物，自以實際所得者為限，苟無所得或尚未取得
    者，自無從為沒收追繳之諭知（最高法院八十九年度台上字
    第三四三四號判決意旨參照）；而被告乙○○販賣毒品海洛
    因磚十塊總共八百萬元，惟其中尾款四萬元，未及取得即為
    警查獲；乃原判決未扣除尚未及交付之尾款四萬元，就全部
    八百萬元均予宣告沒收，更有不合。被告甲○○之上訴意旨
    ，就販賣毒品部分主張原審量刑過重，尚非無理由；被告乙○○之上訴意旨否認犯行，指摘原判決不當，並無理由，然
    原判決既有如上可議，自應將原判決關於被告甲○○販賣第
    一級毒品及所定執行刑，暨被告乙○○部分均予以撤銷改判
    。爰審酌被告甲○○前因販賣毒品為警查獲，有本院被告全
    國前案紀錄表在卷可稽，復貪圖不法利益，連續販賣大量第
    一級毒品海洛因，且如犯罪事實欄三所示犯行之海洛因磚高
    達十四塊，囤貨伺機販售他人營利，犯行愈趨惡劣，對社會
    治安及國民身心健康影響至鉅，惟念及其犯後坦承犯行，深
    具悔意；被告乙○○雖無前科，有本院被告全國前案紀錄表
    在卷可參，本次卻因貪圖販賣第一級毒品海洛因之鉅額暴利
    ，枉顧國民之身心健康及社會純良風氣，一次販賣多達十塊
    第一級毒品海洛因磚與被告甲○○等人，且犯後未見悔過之
    具體表現；兼衡被告甲○○、乙○○各別之犯罪動機、目的
    、手段、生活狀況、品行、智識程度等一切情狀，分別量處
    如主文第二、三項所示之刑，並就被告乙○○部分宣告褫奪
    公權終身。又查被告甲○○行為後，刑法第四十二條第二項
    、第三項易服勞役之折算標準規定已於九十四年二月二日，
    並自九十五年七月一日起施行生效，依修正前之刑法第四十
    二條第二項、第三項規定：「易服勞役以一元以上三元以下
    ，折算一日。但勞役期限不得逾六個月。」、「罰金總額折
    算逾六個月之日數者，以罰金總額與六個月之日數比例折算
    。」，並依修正前罰金罰鍰提高標準條例第二條前段規定（
    已於九十五年五月十七日配合修正刪除）提高原定數額一百
    倍後，係以銀元三百元即新臺幣九百元折算一日為其易服勞
    役之折算標準；而修正後刑法第四十二條第三項、第五項則
    規定：「易服勞役以新臺幣一千元、二千元或三千元，折算
    一日。但勞役期限不得逾一年。」、「罰金總額折算逾一年
    之日數者，以罰金總額與一年之日數比例折算。依項所定之
    期限，亦同。」，本件就被告甲○○併科罰金部分，無論依
    修正前、後規定為其易服勞役之折算標準，各逾六個月、一
    年，故比較結果，修正前之規定較有利於被告甲○○，併依
    修正前刑法第四十二條第二項、第三項規定，諭知易服勞役
    之折算標準。
伍、沒收之宣告：
一、被告甲○○部分
  (一)毒品及外包裝之沒收：
    修正前毒品危害防制條例第十八條第一項規定：「查獲之毒
    品及專供製造或施用毒品之器具，不問屬於犯人與否，均沒
    收銷燬之。但合於醫藥或研究之用者，得不予銷燬」，同條
    項經於九十二年七月九日修正，九十三年一月九日生效後規
    定為：「查獲之第一、二級毒品及專供製造或施用第一、二
    級毒品之器具，不問屬於犯人與否，均沒收銷燬之；查獲之
    第三、四級毒品及製造或施用毒品之器具，無正當理由而擅
    自持有者，均沒入銷燬之。但合於醫藥、研究或訓練之用者
    ，得不予銷燬」。又沒收為從刑之一種，且與主刑有從屬關
    係。倘行為後法律有變更，而修正前與修正後之刑度相同；
    或修正後之新法有利於行為人；或僅修正從刑未修正主刑時
    ，因沒收部分不生比較新舊法問題，則主刑依從新原則後，
    從刑亦應適用修正後之法律。若主刑、從刑均已修正，主刑
    依刑法第二條第一項但書規定，應適用最有利於行為人之舊
    法時，依從刑從屬於主刑原則，不得就新舊法予以割裂適用
    ，應一律適用修正前之法律，有最高法院八十七年度台上字
    第二五九六號、九十年度台上字第一七三一號判決可資參照
    。則扣案之毒品是否沒收，自應適用上開修正後之規定。
  (二)扣案如附表一編一、三、四海洛因，屬第一級毒品，應依毒
    品危害防制條例第十八條第一項前段之規定併予宣告沒收銷
    燬之。扣案如附表一編號二、五所示之電子秤，及編號六所
    示之研磨機，均殘留有第一級毒品海洛因成分，有如前述，
    因毒品海洛因成分與電子秤、研磨機物體本身尚難悉數分離
    ，爰依毒品危害防制條例第十八條第一項前段之規定，宣告
    全部整台電子秤、研磨機均沒收銷燬之。
  (三)扣案如附表二所示放置毒品海洛因之外包裝，係被告甲○○
    所有用於包裹毒品，防其裸露、潮濕，便於攜帶運輸，亦係
    供販賣毒品所用之物，應併依毒品危害防制條例第十九條第
    一項之規定宣告沒收之。
二、被告乙○○部分
    被告乙○○販賣第一級毒品海洛因八百萬元，除其中尾款四
    萬元戊○○未及依甲○○之指示交付外，其餘均已取得，計
    七百九十六萬元，均屬毒品危害防制條例第四條第一項販賣
    第一級毒品海洛因所得之財物，依同條例第十九條第一項之
    規定應予沒收，如全部或一部不能沒收時，以其財產抵償之
    。
三、其餘毒品、物品不予沒收之說明：
    本案在被告甲○○住處扣得之點鈔機一台，經被告甲○○供
    稱係友人「槓龜」所有，本案復查無其他證據足證該台點鈔
    機係被告甲○○所有，故不併予宣告沒收。警方於被告甲○○住處搜索所得之其他毒品、葡萄糖，均無確切證據足資證
    明與本案犯行有關，自毋庸併予宣告沒收。另警方於共犯戊○○住處及車上搜索所得之物，除轉帳交易明細表七張外，
    均無證據證明與本案犯行有關，不得併予宣告沒收；至於該
    七張轉帳交易明細表雖為原審同案被告戊○○自被告甲○○
    帳戶轉帳給付購買海洛因價款所取得之收據，惟非屬被告甲○○或戊○○共犯販賣第一級毒品海洛因罪所得之物，亦不
    併予宣告沒收。
陸、被告甲○○不另為無罪之諭知部分：
一、公訴意旨另以：被告甲○○明知海洛因係經行政院衛生署公
    告查禁之第一級毒品，不得非法販賣，竟基於意圖營利之之
    概括犯意，先後於九十一年五、六、七月間，在其基隆市○○區○○街九之一號十二樓住處，同年九月間在桃園縣桃園
    市來來百貨附近等處，以每錢一萬元之代價，販賣第一級毒
    品海洛因重量分別三錢、二錢、二錢、一錢與蔡淑華施用（
    不包含本院更三審以變更起訴法條，判處被告甲○○先後二
    次轉讓海洛因予蔡淑華之行為）。而蔡淑華將向甲○○購買
    剩餘之海洛因與葡萄糖混合後，為警於九十一年十月三十日
    下午四時五十五分許，持臺灣基隆地方法院所核發之搜索票
    至臺北縣新莊市○○街三八七巷三十六弄八號三樓蔡淑華住
    處查獲而查悉上情。因認此部分被告甲○○亦涉有販賣第一
    級毒品犯行云云。
二、公訴人認被告甲○○涉有此部分販賣第一級毒品犯行，無非
    以證人蔡淑華之供證為其唯一之論據。訊之被告甲○○則矢
    口否認有販賣第一級毒品予蔡淑華犯行，辯稱：伊未販賣海
    洛因予蔡淑華牟利等語。
三、按犯罪事實應依證據認定之，無證據不得認定其犯罪事實；
    刑事訴訟法第一百五十四條第二項定有明文。次按認定犯罪
    事實所憑之證據，雖不以直接證據為限，間接證據亦包括在
    內；然而無論直接或間接證據，其為訴訟上之證明，須於通
    常一般之人均不致有所懷疑，而得確信其為真實之程度者，
    始得據為有罪之認定，倘其證明尚未達到此一程度，而有合
    理之懷疑存在時，事實審法院復已就其心證上理由予以闡述
    ，敘明其如何無從為有罪之確信，因而為無罪之判決，尚不
    得任意指為違法。刑事訴訟法第一百六十一條已於民國九十
    一年二月八日修正公布，其第一項規定：檢察官就被告犯罪
    事實，應負舉證責任，並指出證明之方法。因此，檢察官對
    於起訴之犯罪事實，應負提出證據及說服之實質舉證責任。
    倘其所提出之證據，不足為被告有罪之積極證明，或其指出
    證明之方法，無從說服法院以形成被告有罪之心證，基於無
    罪推定之原則，自應為被告無罪判決之諭知；本件原審審判
    時，修正之刑事訴訟法關於舉證責任之規定，已經公布施行
    ，檢察官仍未提出適合於證明犯罪事實之積極證據，並說明
    其證據方法與待證事實之關係；原審對於卷內訴訟資料，復
    已逐一剖析，參互審酌，仍無從獲得有罪之心證，因而維持
    第一審諭知無罪之判決，於法洵無違誤。最高法院七十六年
    台上字第四九八六號、九十二年台上字第一二八號分別著有
    判例。又，施用毒品者，其所稱向某人購買之供述，須補強
    證據以擔保其供述之真實性。良以施用毒品者其供述之憑信
    性本不及於一般人，況施用毒品者其供出來源，因而破獲者
    ，法律復規定得減輕其刑，其有為偵查機關誘導、或為邀輕
    典而為不實之陳述之可能，其供述之真實性自有合理之懷疑
    。是本院一貫之見解，認施用毒品者關於其向某人購買毒品
    之供述，必須補強證據佐證，以擔保其供述之真實性，俾貫
    澈刑事訴訟無罪推定及嚴格證明之基本原則。又關於毒品施
    用者其所稱向某人購買毒品之供述，必須補強證據佐證，係
    指毒品購買者之供述縱使並無瑕疵，仍須補強證據佐證而言
    ，以擔保其供述之真實性。該所謂補強證據，必須與施用毒
    品者關於相關毒品交易之供述，具有相當程度之關連性，且
    足使一般人對於施用毒品者之供述無合理之懷疑存在，而得
    確信其為真實，始足當之。若毒品購買者之供述證據，本身
    已有重大瑕疵，依嚴格證明之法則，苟已無法憑為犯罪事實
    之認定時，自無再論補強證據之必要，其理甚明（九十五年
    台上字第六八五０號判決意旨參照）。經查：
  (一)證人蔡淑華於警詢時先係供稱：…海洛因是「九十一年底」
    在桃園市來來百貨前向綽號中正之男子以一萬元購得三包；
    …甲○○…就是我所稱綽號中正之男子云云（見四一九一號
    偵查卷第一二０頁）。
  (二)嗣於其後之警詢及偵查中則陳稱：（問：你共向甲○○購買
    幾次毒品？代價？時地？）共四次，第一次是九十一年五月
    份，第二次九十一年六月份，第三次九十一年七月份，都是
    在基隆暖暖甲○○住處購買分別三萬元、二萬元、二萬元，
    第四次是桃園來來百貨「九十一年底」向他購買一萬元，都
    是購買海洛因；…（問：如何向他買？幾次？）我五、六月
    去「高」暖暖的家買過二次，七月時買一次，第三次（按：
    此處應係第四次之誤載）是在桃園來來百貨公司，在「九月
    底」時買的等語（見四一九一號偵查卷第一二一頁、第一三
    九頁反面）。
  (三)上揭供證中關於向被告甲○○購買海洛因之次數究為一次或
    四次？最後一次究於九十一年底抑同年九月底購買？前後證
    述已不一致。況被告甲○○早於九十一年十月三日經警拘提
    到案後即被收押，尚無可能於「九十一年底」，在桃園市來
    來百貨前販賣海洛因予證人蔡淑華，是蔡淑華於偵查中之上
    揭供證，顯有重大之瑕疵。
  (四)且證人蔡淑華於原審到庭具結所為供證已改稱：（問：毒品
    來源為何？）一、二級都是向桃園「阿甘」買的，沒有其他
    來源；…我是要向他（指甲○○）買，但他都不收我的錢，
    他叫我把錢給我男友算是要照顧我；…（問：九十一年九月
    是否在桃園來來百貨附近向甲○○買毒品？）我有跟他在那
    裡見面，他拿一萬元給我叫我拿給我男友，我是拿磁鐵給他
    ；…（問：甲○○有無免費提供你海洛因施用？）有，我到
    他家時我向他要的；…向他要過二次；九十一年七月是第一
    次；…第二次是在九十一年八、九月間；…（問：為何在警
    局說向甲○○買四次海洛因？）我是向警察說我要向他買，
    但是甲○○又把錢還給我，警詢中所謂的四次，其中有二次
    他沒有拿海洛因給我，另二次他有給我海洛因，但沒有向我
    收錢，就是我前面所述的那二次云云（見原審卷一第二四０
    頁、第二四七頁至第二四九頁）。可見證人蔡淑華先前所述
    反覆、矛盾，顯有瑕疵可指
  (五)又查無相關資料據以為證人蔡淑華有向被告甲○○購買海洛
    因之佐證，揆諸上揭說明，自難以證人蔡淑華於偵查中上揭
    顯有重大瑕疵之供證，執為被告甲○○有此部分犯行論罪科
    刑之依據。
  (六)復查無其他積極證據證明被告甲○○確有公訴人所指之此部
    分販賣第一級毒品犯行，被告甲○○此部分犯罪尚屬不能證
    明。惟因公訴意旨認被告甲○○此部分被訴之犯行與前揭經
    本院論罪之販賣第一級毒品罪部分，有連續犯之裁判上一罪
    關係，爰不另為無罪之諭知。
據上論斷，應依刑事訴訟法第三百六十九條第一項前段、第三百
六十四條、第二百九十九條第一項前段，毒品危害防制條例第四
條第一項、第十七條第十八條第一項前段、第十九條第一項，修
正前毒品危害防制條例第四條第一項，刑法第二條第一項、第十
一條，修正前刑法第二十八條、第五十六條、第四十七條、第三
十七條第一項、第二項、第四十二條第二項、第三項，廢止前罰
金罰鍰提高標準條例第二條，判決如主文。
本案經檢察官陳大偉到庭執行職務。
中    華    民    國    98    年    11    月    11    日
                  刑事第九庭審判長法  官  陳貽男
                                  法  官  詹駿鴻
                                  法  官  何信慶
以上正本證明與原本無異。
如不服本判決，應於收受送達後10日內向本院提出上訴書狀，其
未敘述上訴之理由者並得於提起上訴後10日內向本院補提理由書
（均須按他造當事人之人數附繕本）「切勿逕送上級法院」。
                                  書記官  王泰元
中    華    民    國    98    年    11    月    17    日
附錄：本案論罪科刑法條全文
毒品危害防制條例第4條
製造、運輸、販賣第一級毒品者，處死刑或無期徒刑；處無期徒
刑者，得併科新臺幣2 千萬元以下罰金。
製造、運輸、販賣第二級毒品者，處無期徒刑或7 年以上有期徒
刑，得併科新臺幣1 千萬元以下罰金。
製造、運輸、販賣第三級毒品者，處5 年以上有期徒刑，得併科
新臺幣7 百萬元以下罰金。
製造、運輸、販賣第四級毒品者，處3 年以上10年以下有期徒刑
，得併科新臺幣3 百萬元以下罰金。
製造、運輸、販賣專供製造或施用毒品之器具者，處1年以上7年
以下有期徒刑，得併科新臺幣1百萬元以下罰金。
前五項之未遂犯罰之。
毒品危害防制條例第4條（修正前）
製造、運輸、販賣第一級毒品者，處死刑或無期徒刑；處無期徒
刑者，得併科新臺幣1 千萬元以下罰金。
製造、運輸、販賣第二級毒品者，處無期徒刑或7 年以上有期徒
刑，得併科新臺幣7 百萬元以下罰金。
製造、運輸、販賣第三級毒品者，處5 年以上有期徒刑，得併科
新臺幣5 百萬元以下罰金。
製造、運輸、販賣第四級毒品者，處3 年以上10年以下有期徒刑
，得併科新臺幣3 百萬元以下罰金。
製造、運輸、販賣專供製造或施用毒品之器具者，處1年以上7年
以下有期徒刑，得併科新臺幣1 百萬元以下罰金。
前五項之未遂犯罰之。
附表一：
┌───┬───────────┬────┬─────────────┐
│編  號│名                  稱│數    量│沒      收      依      據│
├───┼───────────┼────┼─────────────┤
│一、  │第一級毒品海洛因磚    │壹    塊│依毒品危害防制條例第十八條│
│      │                      │淨重參肆│第一項前段宣告沒收銷燬。  │
│      │                      │貳．參伍│                          │
│      │                      │公克，純│                          │
│      │                      │度百分之│                          │
│      │                      │三七．三│                          │
│      │                      │四。    │                          │
├───┼───────────┼────┼─────────────┤
│二、  │電子秤                │壹    台│殘留有第一級毒品海洛因、第│
│      │                      │        │二級毒品甲基安非他命及第三│
│      │                      │        │級毒品愷他命成分，因毒品成│
│      │                      │        │分難與物體本身悉數分離，爰│
│      │                      │        │依毒品危害防制條例第十八條│
│      │                      │        │第一項前段之規定宣告整台電│
│      │                      │        │子秤沒收銷燬。            │
├───┼───────────┼────┼─────────────┤
│三、  │第一級毒品海洛因磚    │玖    塊│依毒品危害防制條例第十八條│
│      │                      │合計淨重│第一項前段宣告沒收銷燬。  │
│      │                      │參貳肆伍│                          │
│      │                      │．伍參公│                          │
│      │                      │克，純度│                          │
│      │                      │百分之八│                          │
│      │                      │三．０二│                          │
│      │                      │。      │                          │
├───┼───────────┼────┼─────────────┤
│四、  │第一級毒品海洛因粉末  │壹拾包│依毒品危害防制條例第十八條│
│      │                      │合計淨重│第一項前段宣告沒收銷燬。  │
│      │                      │參陸柒．│                          │
│      │                      │玖貳公克│                          │
│      │                      │，約度百│                          │
│      │                      │分之三五│                          │
│      │                      │．六三。│                          │
├───┼───────────┼────┼─────────────┤
│五、  │電子秤                │壹    台│殘留有第一級毒品海洛因成分│
│      │                      │        │因毒品成分與物體本身悉數分│
│      │                      │        │離，爰依毒品危害防制條例第│
│      │                      │        │十八條第一項前段之規定宣告│
│      │                      │        │整台電子秤沒收銷燬。      │
│      │                      │        │                          │
│      │                      │        │                          │
├───┼───────────┼────┼─────────────┤
│十二、│研磨機                │肆    台│殘留有第一級毒品海洛因成分│
│      │                      │        │，因毒品成分難與物體本身悉│
│      │                      │        │數分離，爰依毒品危害防制條│
│      │                      │        │例第十八條第一項前段之規定│
│      │                      │        │宣告整台研磨機沒收銷燬。  │
└───┴───────────┴────┴─────────────┘
附表二：
┌───┬───────────┬────┬─────────────┐
│編  號│名                  稱│數    量│沒      收      依      據│
├───┼───────────┼────┼─────────────┤
│一、  │放置附表一編號一所示海│包裝重拾│依毒品危害防制條例第十九條│
│      │洛因磚之外包裝        │貳．零肆│第一項宣告沒收。          │
│      │                      │公克。  │                          │
├───┼───────────┼────┼─────────────┤
│二、  │放置附表一編號三所示海│包裝重肆│依毒品危害防制條例第十九條│
│      │洛因磚之外包裝        │拾捌．壹│第一項宣告沒收。          │
│      │                      │玖公克。│                          │
│      │                      │        │                          │
├───┼───────────┼────┼─────────────┤
│一、  │放置附表一編號四所示海│包裝重拾│依毒品危害防制條例第十九條│
│      │洛因粉末之外包裝      │玖．肆陸│第一項宣告沒收。          │
│      │                      │公克。  │                          │
│      │                      │        │                          │
└───┴───────────┴────┴─────────────┘
附表三：
┌──┬────────┬─────────┬──────────────────┐
│編號│通話時間        │發話人（Ａ）      │通話內容                            │
│    │                │受話人（Ｂ）      │                                    │
├──┼────────┼─────────┼──────────────────┤
│01  │九十一年九月二十│（Ａ）甲○○      │甲○○：阿賢，你賣豬母九十          │
│    │五日十四時五十七│      0000000000  │戊○○：兄仔，他知道你錢先拿過去，意│
│    │分              │（Ｂ）戊○○      │        思說還要幫你那個嗎？        │
│    │                │      0000000000  │甲○○：沒有啦，他們老闆建宏知道啊。│
│    │                │                  │戊○○：什麼意思？                  │
│    │                │                  │甲○○：我知道是誰的了。            │
│    │                │                  │戊○○：喔！你知道了喔！            │
│    │                │                  │甲○○：我當然知道，他問了那麼多人，│
│    │                │                  │        我是說豬母有再去找你嗎？    │
│    │                │                  │戊○○：沒沒沒。                    │
│    │                │                  │甲○○：沒，是不是叫人把你帶走？會不│
│    │                │                  │        會？                        │
│    │                │                  │戊○○：會。                        │
│    │                │                  │甲○○：你怎麼那麼怕他？            │
│    │                │                  │戊○○：我我我．．．                │
│    │                │                  │甲○○：下次就說你跟我在一起就好了。│
│    │                │                  │        你怕他幹什麼。              │
│    │                │                  │戊○○：那天之後．．．              │
│    │                │                  │甲○○：有對你比較客氣？            │
│    │                │                  │戊○○：有啦，過去的時候客氣很多。  │
│    │                │                  │甲○○：那天我有跟他講．．．是跟我一│
│    │                │                  │        起，你自己要顧好知道嗎。是同│
│    │                │                  │        注的嗎（同一來源）？        │
│    │                │                  │戊○○：對，同一。                  │
│    │                │                  │甲○○：你如果無法掌握來源，你就會很│
│    │                │                  │        累，知道嗎？外面那麼多人要，│
│    │                │                  │        透過太多人就沒得賺，你要跟他│
│    │                │                  │        講，你跟他有交集嗎？        │
│    │                │                  │戊○○：高兄那裡嗎？                │
│    │                │                  │甲○○：對。                        │
│    │                │                  │戊○○：我跟他有稍微認識。          │
│    │                │                  │甲○○：你要帶我去嗎？如果我用我會把│
│    │                │                  │        你利潤占著，我跟講我們是朋友│
│    │                │                  │        啦！我跟他講爭取得到啦，很多│
│    │                │                  │        人打電話在問。乾脆就這樣。你│
│    │                │                  │        聽得懂嗎？                  │
│    │                │                  │戊○○：兄仔，我找個地方跟你談。    │
├──┬────────┼─────────┼──────────────────┤
│02  │九十一年九月二十│（Ａ）戊○○      │甲○○：怎樣？                      │
│    │五日十五時零六分│      0000000000  │戊○○：高兄他也是．．．            │
│    │                │（Ｂ）甲○○      │甲○○：他透過你朋友喔。            │
│    │                │      0000000000  │戊○○：嗯。                        │
│    │                │                  │甲○○：你朋友呢？是同一集團嗎？    │
│    │                │                  │戊○○：對。                        │
│    │                │                  │甲○○：那就沒辦法了，因為到處在問，│
│    │                │                  │        外面價錢固定，不適合啦，你出│
│    │                │                  │        不快的話，人們就會去找別人，│
│    │                │                  │        你知道嗎？                  │
│    │                │                  │戊○○：我知道他應該有找別人。      │
│    │                │                  │甲○○：找好幾位了。                │
│    │                │                  │戊○○：他總共分三梯次              │
│    │                │                  │甲○○：他們要找較強的人，是不是？  │
│    │                │                  │戊○○：有要找較強的，所以那時，兄仔│
│    │                │                  │        ，我有跟你說過他們想要跟你．│
│    │                │                  │        ．．                        │
│    │                │                  │甲○○：只能找我而已，不然他們要找誰│
│    │                │                  │        ，透過那麼多關係，已經有人問│
│    │                │                  │        我。                        │
│    │                │                  │戊○○：他透過別人找你，有辦法更低喔│
│    │                │                  │        。                          │
│    │                │                  │甲○○：同樣價錢，同樣尾數是零給我，│
│    │                │                  │        沒有加那個五。我問問看，你的│
│    │                │                  │        利潤我會幫你顧著。我會幫你爭│
│    │                │                  │        ，經過我這裡，你有固定的可以│
│    │                │                  │        拿，不然你會沒有，我會透過我│
│    │                │                  │        朋友，我知道他，我一定會靠過│
│    │                │                  │        去。                        │
│    │                │                  │戊○○：兄仔，我帶你去是沒問題，我又│
│    │                │                  │        沒說不帶你去。              │
│    │                │                  │甲○○：我們是朋友的立場，我才幫你顧│
│    │                │                  │        著，你知道嗎？有錢大家賺，是│
│    │                │                  │        正常的，你聽懂嗎？          │
│    │                │                  │戊○○：兄仔，這麼大攤，你如果有興趣│
│    │                │                  │        的話。                      │
│    │                │                  │甲○○：你帶我去嘛，我來跟他說。    │
│    │                │                  │戊○○：好，我聯絡好再打給你。      │
├──┼────────┼─────────┼──────────────────┤
│03  │九十一年九月二十│（Ａ）戊○○      │戊○○：兄仔，我有約了，要過去台北。│
│    │五日十五時四十七│      0000000000  │甲○○：台北最好，我才不要在基隆。  │
│    │分              │（Ｂ）甲○○      │戊○○：對啊，因為他家都在基隆，希望│
│    │                │      0000000000  │        可不可以在臺北。            │
│    │                │                  │甲○○：好啊，幾點。                │
│    │                │                  │戊○○：我去台北的時候，再打電話給我│
│    │                │                  │        們董仔，他人在台北就不回基隆│
│    │                │                  │        。                          │
│    │                │                  │甲○○：幾點。                      │
│    │                │                  │戊○○：兄仔看你。                  │
│    │                │                  │甲○○：等下跟你確定，約吃飯時間。  │
│    │                │                  │                                    │
├──┼────────┼─────────┼──────────────────┤
│04  │九十一年九月二十│（Ａ）戊○○      │戊○○：兄仔，我們董仔在問要約在台北│
│    │五日十七時二十四│      0000000000  │        那裡。                      │
│    │分              │（Ｂ）甲○○      │甲○○：隨便你約，台北你不熟嗎？    │
│    │                │      0000000000  │戊○○：對。                        │
│    │                │                  │甲○○：他如果要來這邊，約到我住的這│
│    │                │                  │        裡也沒關係。                │
│    │                │                  │戊○○：桃園嗎？                    │
│    │                │                  │甲○○：對。                        │
│    │                │                  │戊○○：他不知有沒有事情。          │
│    │                │                  │甲○○：你問問看嘛，他來這裡有地方坐│
│    │                │                  │        啦。你問問看。              │
│    │                │                  │戊○○：好，我知道你的意思，我約看看│
│    │                │                  │        。                          │
├──┼────────┼─────────┼──────────────────┤
│05  │九十一年九月二十│（Ａ）戊○○      │戊○○：我去臺北載我董仔，是去那天那│
│    │五日十八時零一分│      0000000000  │        裡嗎        ？              │
│    │                │（Ｂ）甲○○      │甲○○：對對對。                    │
│    │                │      0000000000  │戊○○：好好好。                    │
│    │                │                  │                                    │
├──┼────────┼─────────┼──────────────────┤
│06  │九十一年九月二十│（Ａ）甲○○      │甲○○：你有要過來嗎?               │
│    │五日十八時三十七│      0000000000  │戊○○：有啊，在路上了。            │
│    │分              │（Ｂ）戊○○      │                                    │
│    │                │      0000000000  │                                    │
│    │                │                  │                                    │
├──┼────────┼─────────┼──────────────────┤
│07  │九十一年九月二十│（Ａ）甲○○      │甲○○：你找得到嗎？                │
│    │五日十九時三十五│      0000000000  │戊○○：我現在在中正路。．．三百三十│
│    │分              │（Ｂ）戊○○      │        六號                        │
│    │                │      0000000000  │甲○○：找得到就好。                │
│    │                │                  │                                    │
├──┼────────┼─────────┼──────────────────┤
│08  │九十一年九月二十│（Ａ）阿文        │阿文：勝哥，我們軟的現在一個拿多少？│
│    │五日二十時十九分│      0000000000  │甲○○：不一定。                    │
│    │                │（Ｂ）甲○○      │阿文：你有跟你說的那個人見面了。    │
│    │                │      0000000000  │甲○○：還沒，怎樣？                │
│    │                │                  │阿文：喔，現在人有四個。            │
│    │                │                  │甲○○：他們要多少跟我們拿？        │
│    │                │                  │阿文：他們要給我們的。              │
│    │                │                  │甲○○：他們多少要給我們？          │
│    │                │                  │阿文：跟之前一樣九十五。            │
│    │                │                  │甲○○：你叫他去睡啦，免啦，不跟他們│
│    │                │                  │        拿啦，叫他們放著爛好了，看我│
│    │                │                  │        以後賣便宜一點，給他攪和著臭│
│    │                │                  │        ，叫他們大家都別賣，一進來就│
│    │                │                  │        那麼臭屁，價錢那麼高。      │
│    │                │                  │阿文：那如果八十呢？                │
│    │                │                  │甲○○：那就考慮，才拿。            │
│    │                │                  │阿文：那我跟他們講，我們要拿八十。  │
│    │                │                  │甲○○：如果答應就全部給我們。      │
│    │                │                  │阿文：八，四個就對了。              │
│    │                │                  │甲○○：看多少都沒關係。            │
│    │                │                  │阿文：好，我馬上給你消息。          │
│    │                │                  │                                    │
│    │                │                  │                                    │
├──┼────────┼─────────┼──────────────────┤
│09  │九十一年九月二十│（Ａ）甲○○      │甲○○：我拿到更便宜的。不要跟他們搞│
│    │五日二十時四十三│      0000000000  │        在一起。他們拜託我們，不要跟│
│    │分              │（Ｂ）阿文        │        他們攙在一起。              │
│    │                │      0000000000  │阿文:是他來問我的。                 │
│    │                │                  │甲○○：喔，一個九十五，四個還是九十│
│    │                │                  │        五。                        │
│    │                │                  │阿文：對啊。                        │
│    │                │                  │甲○○：我要更便宜的啊。我剛剛才跟他│
│    │                │                  │        們講啊。                    │
│    │                │                  │阿文：跟你說的那個人。              │
│    │                │                  │甲○○：對啊。                      │
│    │                │                  │阿文：我兩個一起載上去，比較快。    │
│    │                │                  │甲○○：好好。                      │
│    │                │                  │阿文：我弄好再打電話給你。          │
├──┼────────┼─────────┼──────────────────┤
│10  │九十一年九月二十│（Ａ）甲○○      │甲○○：兄仔，你有沒有辦法準備二百萬│
│    │七日十四時五十九│      0000000000  │        ，我們去買十塊。            │
│    │分              │（Ｂ）兄仔        │兄仔：目前沒辦法。                  │
│    │                │      0000000000  │甲○○：有人叫我買十塊，快沒了。    │
│    │                │                  │兄仔：這樣子，我儘量喬看看。        │
│    │                │                  │甲○○：我籌六百，你籌二百。        │
│    │                │                  │兄仔：我儘量籌。                    │
│    │                │                  │甲○○：好。                        │
├──┼────────┼─────────┼──────────────────┤
│11  │九十一年九月二十│（Ａ）甲○○      │甲○○：阿賢那個怎樣，你董仔那個怎樣│
│    │七日二十時零四分│      0000000000  │        。                          │
│    │分              │（Ｂ）戊○○      │戊○○：算是他昨日說到今日啦。      │
│    │                │      0000000000  │甲○○：他要不要。                  │
│    │                │                  │戊○○：他問十塊嗎？                │
│    │                │                  │甲○○：不然幾塊。                  │
│    │                │                  │戊○○：十塊他說要，他是說今日。    │
│    │                │                  │甲○○：美金要算多少，以多少下去算。│
│    │                │                  │戊○○：我不知道。                  │
│    │                │                  │甲○○：你問他美金要以多少下去算。  │
│    │                │                  │戊○○：好。                        │
│    │                │                  │甲○○：美金算多少你再打來告訴我，我│
│    │                │                  │        帶過去。                    │
│    │                │                  │戊○○：好。                        │
├──┼────────┼─────────┼──────────────────┤
│12  │九十一年九月二十│（Ａ）戊○○      │戊○○：兄仔，照銀行的匯率。        │
│    │七日二十二時三十│      0000000000  │甲○○：好，現在多少。              │
│    │三分            │（Ｂ）甲○○      │戊○○：34.7。                      │
│    │                │      0000000000  │甲○○：好，我再打給你。            │
│    │                │                  │                                    │
├──┼────────┼─────────┼──────────────────┤
│13  │九十一年九月二十│（Ａ）戊○○      │戊○○：兄仔，你決定如何。          │
│    │七日二十二時五十│      0000000000  │甲○○：我在籌錢，等錢籌好再說。    │
│    │分              │（Ｂ）甲○○      │戊○○：好，我知道。                │
│    │                │      0000000000  │                                    │
│    │                │                  │                                    │
│    │                │                  │                                    │
├──┼────────┼─────────┼──────────────────┤
│14  │九十一年九月二十│（Ａ）戊○○      │戊○○：兄仔，我們董仔問說今天有沒有│
│    │八日十三時五十四│      0000000000  │        要動。                      │
│    │分              │（Ｂ）甲○○      │甲○○：我沒那麼多現金，我要用轉帳的│
│    │                │      0000000000  │        ，轉帳你要不要。            │
│    │                │                  │戊○○：轉帳。                      │
│    │                │                  │甲○○：我和女友吵架，只有卡片而已，│
│    │                │                  │        我轉到你戶頭，你再去領，你要│
│    │                │                  │        不要，我沒有印章，我女朋友不│
│    │                │                  │        在，不然我自己是夠啦。      │
│    │                │                  │戊○○：雜用（十用）夠嗎？          │
│    │                │                  │甲○○：有啦，要用轉帳的，我轉給你，│
│    │                │                  │        你自己再去領。銀行操作程序通│
│    │                │                  │        過就好了，你看如何。        │
│    │                │                  │戊○○：好啊，可以。                │
│    │                │                  │甲○○：我再打給你。                │
├──┼────────┼─────────┼──────────────────┤
│15  │九十一年十月一日│（Ａ）戊○○      │甲○○：喂。                        │
│    │十八時五十四分  │      0000000000  │戊○○：兄仔，我現在人在外面。      │
│    │                │（Ｂ）甲○○      │                                    │
│    │                │      0000000000  │                                    │
├──┼────────┼─────────┼──────────────────┤
│16  │九十一年十月一日│（Ａ）戊○○      │戊○○：兄仔，我們董仔他說現在要過去│
│    │二十時三十九分  │                  │        了，意思說不要和他們在一起，│
│    │                │（Ｂ）甲○○      │        看是要咖啡廳或是．．．。    │
│    │                │      0000000000  │甲○○：你晚一點我睡一下，在別的地方│
│    │                │                  │        不要在屋內，另外一邊也可以。│
│    │                │                  │戊○○：來來那裡嗎？                │
│    │                │                  │甲○○：對，看你啊。                │
│    │                │                  │戊○○：好，晚一點是嗎？差不多幾點？│
│    │                │                  │甲○○：我睡差不多都二小時。        │
│    │                │                  │戊○○：差不多十或十一點好不好？    │
│    │                │                  │甲○○：好。                        │
├──┼────────┼─────────┼──────────────────┤
│17  │九十一年十月一日│（Ａ）戊○○      │戊○○（留言）：兄仔，我董仔現在在桃│
│    │二十三時零分    │                  │                園了，你的電話又打不│
│    │                │（Ｂ）甲○○      │                通，聽到留言回我電話│
│    │                │      0000000000  │                。                  │
│    │                │                  │                                    │
├──┼────────┼─────────┼──────────────────┤
│18  │九十一年十月一日│（Ａ）戊○○      │戊○○（留言）：兄仔，我董仔走了，我│
│    │二十三時二十四分│                  │                不知如何說，好了，你│
│    │                │（Ｂ）甲○○      │                醒了再打給我。      │
│    │                │      0000000000  │                                    │
├──┼────────┼─────────┼──────────────────┤
│19  │九十一年十月二日│（Ａ）甲○○      │戊○○：兄仔。                      │
│    │二十時三十五分  │      0000000000  │甲○○：你董仔，如何？              │
│    │                │（Ｂ）戊○○      │戊○○：董仔昨天有過來。            │
│    │                │                  │甲○○：真的喔，抱歉抱歉。          │
│    │                │                  │戊○○：他等一下也要過來桃園，你有空│
│    │                │                  │        嗎？                        │
│    │                │                  │甲○○：有啊。                      │
│    │                │                  │戊○○：那你等我。                  │
│    │                │                  │甲○○：好好好。                    │
├──┼────────┼─────────┼──────────────────┤
│20  │九十一年十月二日│（Ａ）甲○○      │戊○○：兄仔，                      │
│    │二十一時二十七分│      0000000000  │甲○○：怎樣？                      │
│    │                │（Ｂ）戊○○      │戊○○：我等一下打地址給你。        │
│    │                │                  │甲○○：好好。                      │
├──┼────────┼─────────┼──────────────────┤
│21  │九十一年十月二日│（Ａ）甲○○      │甲○○：阿賢，你們怎麼那麼趕？      │
│    │二十一時五十一分│      0000000000  │戊○○：你有空嗎？沒空沒關係，告訴我│
│    │                │（Ｂ）戊○○      │        就好了，不然我不好意思。    │
│    │                │                  │甲○○：那麼趕，                    │
│    │                │                  │戊○○：我不知道你是差不多幾點嘛。  │
│    │                │                  │甲○○：再約嘛，我要拿錢給你們。    │
├──┼────────┼─────────┼──────────────────┤
│22  │九十一年十月二日│（Ａ）戊○○      │戊○○：兄仔。                      │
│    │二十二時零九分  │                  │甲○○：我要過去了，你等我。        │
│    │                │（Ｂ）甲○○      │                                    │
│    │                │      0000000000  │                                    │
├──┼────────┼─────────┼──────────────────┤
│23  │九十一年十月二日│（Ａ）戊○○      │甲○○：再過幾分鐘就到了，在三民路幾│
│    │二十二時二十五分│                  │        段。                        │
│    │                │（Ｂ）甲○○      │戊○○：在二段。                    │
│    │                │      0000000000  │                                    │
├──┼────────┼─────────┼──────────────────┤
│24  │九十一年十月二日│（Ａ）戊○○      │戊○○：兄仔，2233嗎。              │
│    │二十二時五十一分│                  │甲○○：2233啦，你不要按到卡被吃。  │
│    │                │（Ｂ）甲○○      │                                    │
│    │                │      0000000000  │                                    │
└──┴────────┴─────────┴──────────────────┘
附表四：
┌──┬──────┬────┬───────────┬───────────┬──────────┐
│編號│轉出日期    │金    額│  轉出帳戶（所有人）  │轉入帳戶（所有人）    │提領日期、金額      │
├──┼──────┼────┼───────────┼───────────┼──────────┤
│1   │九十一年十月│十萬元  │上海商業銀行基隆分行  │華南商業銀行七堵分行二│九十一年十月一日提領│
│    │一日凌晨一時│        │00000000000│00000000000│（分成三萬元三筆、一│
│    │三十七分    │        │四三八號帳戶（庚○○）│號帳戶（戊○○）      │萬元一筆）          │
├──┼──────┼────┼───────────┼───────────┼──────────┤
│2   │九十一年十月│十萬元  │第一商業銀行草店尾分行│華南商業銀行七堵分行二│編號二至九共計八十萬│
│    │一日十八時零│        │00000000000│00000000000│元，於九十一年十月二│
│    │二分        │        │號帳戶（甲○○）      │號帳戶（戊○○）      │日在華南商業銀行基隆│
├──┼──────┼────┼───────────┼───────────┤分行臨櫃提領。      │
│3   │九十一年十月│十萬元  │同上                  │同上                  │                    │
│    │一日十八時零│        │                      │                      │                    │
│    │四分        │        │                      │                      │                    │
├──┼──────┼────┼───────────┼───────────┤                    │
│4   │九十一年十月│十萬元  │同上                  │同上                  │                    │
│    │一日十八時零│        │                      │                      │                    │
│    │五分        │        │                      │                      │                    │
├──┼──────┼────┼───────────┼───────────┤                    │
│5   │九十一年十月│十萬元  │同上                  │同上                  │                    │
│    │一日十八時零│        │                      │                      │                    │
│    │六分        │        │                      │                      │                    │
├──┼──────┼────┼───────────┼───────────┤                    │
│6   │九十一年十月│十萬元  │同上                  │同上                  │                    │
│    │一日十八時零│        │                      │                      │                    │
│    │七分        │        │                      │                      │                    │
├──┼──────┼────┼───────────┼───────────┤                    │
│7   │九十一年十月│十萬元  │同上                  │同上                  │                    │
│    │一日十八時二│        │                      │                      │                    │
│    │十三分      │        │                      │                      │                    │
├──┼──────┼────┼───────────┼───────────┤                    │
│8   │九十一年十月│十萬元  │同上                  │同上                  │                    │
│    │一日十八時二│        │                      │                      │                    │
│    │十四分      │        │                      │                      │                    │
├──┼──────┼────┼───────────┼───────────┤                    │
│9   │九十一年十月│十萬元  │同上                  │同上                  │                    │
│    │一日十八時二│        │                      │                      │                    │
│    │十六分      │        │                      │                      │                    │
├──┼──────┼────┼───────────┼───────────┼──────────┤
│10  │九十一年十月│二萬元  │華南商業銀行基隆分行  │無                    │由自動櫃員機提領現金│
│    │一日        │        │二００了0000000│                      │                    │
│    │            │        │一號帳戶（甲○○）    │                      │                    │
├──┼──────┼────┼───────────┼───────────┼──────────┤
│11  │九十一年十月│二萬元  │同上                  │無                    │由自動櫃員機提領現金│
│    │一日        │        │                      │                      │                    │
├──┼──────┼────┼───────────┼───────────┼──────────┤
│12  │九十一年十月│二萬元  │同上                  │無                    │由自動櫃員機提領現金│
│    │一日        │        │                      │                      │                    │
├──┼──────┼────┼───────────┼───────────┼──────────┤
│13  │九十一年十月│四萬元  │上海商業銀行基隆分行  │華南商業銀行七堵分行二│                    │
│    │二日三十三時│        │00000000000│00000000000│                    │
│    │四十二分    │        │四三八號帳戶（庚○○）│號帳戶（戊○○）      │                    │
└──┴──────┴────┴───────────┴───────────┴──────────┘


司法院資訊處製作；財團法人民間司法改革基金會備份。
